

! ============================= !
!  Noun morphological lexica !
! ============================= !
! ===== !
! Adjs  !
! ===== !

LEXICON Abe-Adj
+Der/Abe: Adj-shumbra ;

! 2012-04-03 These do not exist in present dictionary
!LEXICON Comp-Adj
!+Der/Comp: Adj-shumbra ;

LEXICON Gen-Adj ! The genitive is used as an attribute and predicate modifier
+Der/Gen: Clitic ;
+Der/Gen: kal-NomSg-Conjugation ; ! These need checking 2012-04-17
+Der/Gen: kal-NomPl-Conjugation ; ! These need checking 2012-04-17


LEXICON Adj-PL-vejketj
 Adj-vitj ;

LEXICON Adj-vitj
+A: Clitic ;
+A: kit-NomSg-Conjugation ;
+A+Pl:%>тЬ2 kit-NomPl-Conjugation ;
+A+Pl: kit-NomPl-Conjugation-only ;
+A+Pl:%>тЬ2 Clitic ;
+A+Der/MWN: kit-N ;
+A+Der/Dem+Der/MWN+N:%>се kudo-N2-Def-Declension ;

LEXICON Adj-erek
+A: Clitic ;
+A: lak-NomSg-Conjugation ;
+A+Pl:%>тЬ2 kit-NomPl-Conjugation ;
+A+Pl: lak-NomPl-Conjugation-only ;
+A+Pl:%>тЬ2 Clitic ;
+A+Der/MWN: lak-N ;
+A+Der/Dem+Der/MWN+N:%>се kudo-N2-Def-Declension ;

LEXICON Adj-od
+A: Clitic ;
+A: kal-NomSg-Conjugation ;
+A+Pl:%>тЬ2 kit-NomPl-Conjugation ;
+A+Pl: kal-NomPl-Conjugation-only ;
+A+Pl:%>тЬ2 Clitic ;
+A+Der/MWN: kal-N ;
+A+Der/Dem+Der/MWN+N:%>се kudo-N2-Def-Declension ;

LEXICON Adj-vanjks
+A: Clitic ;
+A: kal-NomSg-Conjugation ;
+A+Pl:%>тЬ2 kit-NomPl-Conjugation ;
+A+Pl: kal-NomPl-Conjugation-only ;
+A+Pl:%>тЬ2 Clitic ;
+A+Der/MWN: osh-N ;
+A+Der/Dem+Der/MWN+N:%>се kudo-N2-Def-Declension ;

LEXICON Adj-chevte
 Adj-nachko ;

LEXICON Adj-lembe
 Adj-nachko ;

LEXICON Adj-nachko
+A: Clitic ;
+A: pango-NomSg-Conjugation ;
+A+Pl:%>тЬ2 kit-NomPl-Conjugation ;
+A+Pl: pango-NomPl-Conjugation-only ;
+A+Pl:%>тЬ2 Clitic ;
+A+Der/MWN: pango-N ;
+A+Der/Dem+Der/MWN+N:%>се kudo-N2-Def-Declension ;

LEXICON Adj-shumbra
+A: Clitic ;
+A: kudo-NomSg-Conjugation ;
+A+Pl:%>тЬ2 kit-NomPl-Conjugation ;
+A+Pl: kudo-NomPl-Conjugation-only ;
+A+Pl:%>тЬ2 Clitic ;
+A+Der/MWN: kudo-N ;
+A+Der/Dem+Der/MWN+N:%>се kudo-N2-Def-Declension ;


LEXICON Adj-InterrRel ! кодамо
+Interr: Adj-nachko ;
+Rel: Adj-nachko ;

LEXICON Adj-Dem ! истямо
+Dem: Adj-nachko ;

LEXICON Adj-Po ! кондямо
+Po: Adj-nachko ;


! ===== !
! Nouns !
! ===== !

LEXICON kal-N
+N: kal-N-Derivation ;
+N: kal-N-Def-Declension ;
+N: kal-Indef-Declension ;
+N: kal-N-Poss-Declension-CX ;

LEXICON kal-N-PL
+N:%> DefPl-Declension ;
+N: kal-Indef-Declension ;
+N: kal-N-Poss-Declension-CX-PL ;

LEXICON lak-N
+N: lak-N-Derivation ;
+N: lak-N-Def-Declension ;
+N: lak-Indef-Declension ;

LEXICON kit-N
+N: kit-N-Derivation ;
+Use/Sub/Short:%>TLoss DefPl-Declension ;
+N: kit-N-Def-Declension ;
+N: kit-Indef-Declension ;
+N: kal-N-Poss-Declension-CX ;

LEXICON kit-N-PL
+Use/Sub/Short:%>TLoss DefPl-Declension ;
+N: kit-Indef-Declension ;
+N: kal-N-Poss-Declension-CX-PL ;

LEXICON klass-N
+N: klass-N-Derivation ;
+N: osh-N-Def-Declension ;
+N: osh-Indef-Declension ;
+N: kal-N-Poss-Declension-CX ;

LEXICON osh-N
+N: osh-N-Derivation ;
+N: osh-N-Def-Declension ;
+N: osh-Indef-Declension ;
+N: kal-N-Poss-Declension-CX ;

LEXICON osh-N-PL
+N: osh-N-Derivation ;
+N:%> DefPl-Declension ;
+N: osh-Indef-Declension ;
+N: osh-N-Poss-Declension-CX-PL ;

LEXICON ije-N
 pango-N ;

LEXICON teshte-N
 pango-N ;

LEXICON tinge-N
 pango-N ;

LEXICON tinge-N-PL
+N:%> DefPl-Declension ;
+N:%>VLoss DefPl-Declension ;
+N: pango-Indef-Declension ;
+N: kudo-N-Poss-Declension-CX-PL ;

LEXICON pango-N
+N: pango-N-Derivation ;
+N: pango-N-Def-Declension ;
+N: pango-Indef-Declension ;
+N: pango-N-Poss-Declension-CX ;

LEXICON DV-NTag
+V+Der/OmA: kudo-N ;

LEXICON kudo-N
+N: kudo-N-Derivation ;
+N: kudo-N-Def-Declension ;
+N: kudo-Indef-Declension ;
+N: kudo-N-Poss-Declension-CX ;

LEXICON kudo-N-PL
+N: kudo-N-Derivation ;
+N:%> DefPl-Declension ;
+N: kudo-Indef-Declension ;
+N: kudo-N-Poss-Declension-CX-PL ;

LEXICON avidem-N
+N+Assoc-Coll: kudo-N-Poss-Declension-CX ;

! ===== !
! Proper nouns !
! ===== !

LEXICON kal-PROP
+Prop: kal-N-Derivation ;
+Prop: kal-N-Def-Declension ;
+Prop: kal-Indef-Declension ;
+Prop: kal-N-Poss-Declension-CX ;

LEXICON lak-PROP
+Prop: lak-N-Derivation ;
+Prop: lak-N-Def-Declension ;
+Prop: lak-Indef-Declension ;
+Prop: kal-N-Poss-Declension-CX ;

LEXICON kit-PROP
+Prop: kit-N-Derivation ;
+Use/Sub/Short:%>TLoss DefPl-Declension ;
+Prop: kit-N-Def-Declension ;
+Prop: kit-Indef-Declension ;
+Prop: kal-N-Poss-Declension-CX ;

LEXICON osh-PROP
+Prop: osh-N-Derivation ;
+Prop: osh-N-Def-Declension ;
+Prop: osh-Indef-Declension ;
+Prop: osh-N-Poss-Declension-CX ;

LEXICON teshte-PROP
 pango-N ;

LEXICON tinge-PROP
 pango-N ;

LEXICON pango-PROP
+Prop: pango-N-Derivation ;
+Prop: pango-N-Def-Declension ;
+Prop: pango-Indef-Declension ;
+Prop: pango-N-Poss-Declension-CX ;

LEXICON kudo-PROP
+Prop: kudo-N-Derivation ;
+Prop: kudo-N-Def-Declension ;
+Prop: kudo-Indef-Declension ;
+Prop: kudo-N-Poss-Declension-CX ;

LEXICON kudo-PROP-PL
+Prop:%> DefPl-Declension ;
+Prop: kudo-Indef-Declension ;
+Prop: kudo-N-Poss-Declension-CX-PL ;


! ========== !
! Derivation !
! ========== !

LEXICON lak-N-Derivation
 kal-N-Derivation ;
+Use/Sub/Short+Tra+Sg+Indef+Der/Dem+Der/MWN+N:%>KLossкссе kudo-N2-Def-Declension ;
+Use/Sub/Short+Tra+Pl+Indef+Der/Dem+Der/MWN+N:%>KLossкссе kudo-N2-Def-Declension ;
+Use/Sub/Short+Tra+Sg+Indef+LV+Der/Dem+Der/MWN+N:%>KLossкс%>О1%>се kudo-N2-Def-Declension ;
+Use/Sub/Short+Tra+Pl+Indef+LV+Der/Dem+Der/MWN+N:%>KLossкс%>О1%>се kudo-N2-Def-Declension ;


LEXICON kit-N-Derivation
 kal-N-Derivation;
+Use/Sub/Short+Pl+Def+Ela+Der/MWN+N:%>TLossтне%>стэ kudo-N2-Def-Declension ;
+Use/Sub/Short+Pl+Def+Ine+Der/MWN+N:%>TLossтне%>сэ kudo-N2-Def-Declension ;
+Use/Sub/Short+Pl+Def+Prl+Der/MWN+N:%>TLossтне%>Г2а kudo-N2-Def-Declension ;
+Use/Sub/Short+Pl+Def+Comp+Der/MWN+N:%>TLossтне%>шка kudo-N2-Def-Declension ;
+Use/Sub/Short+Pl+Def+Abe+Der/MWN+N:%>TLossтне%>втеме kudo-N2-Def-Declension ;
+Use/Sub/Short+Pl+Def+Tra+Der/MWN+N:%>TLossтне%>кс osh-N2-Def-Declension ;
+Use/Sub/Short+Pl+Def+Gen+Der/Dem+Der/MWN+N:%>TLossтне%>ньсе kudo-N2-Def-Declension ;
+Use/Sub/Short+Pl+Def+Ela+Der/Dem+Der/MWN+N:%>TLossтне%>стэсе kudo-N2-Def-Declension ;
+Use/Sub/Short+Pl+Def+Ine+Der/Dem+Der/MWN+N:%>TLossтне%>сэсе kudo-N2-Def-Declension ;
+Use/Sub/Short+Pl+Def+Prl+Der/Dem+Der/MWN+N:%>TLossтне%>Г2а%>се kudo-N2-Def-Declension ;
+Use/Sub/Short+Pl+Def+Comp+Der/Dem+Der/MWN+N:%>TLossтне%>шка%>се kudo-N2-Def-Declension ;
+Use/Sub/Short+Pl+Def+Abe+Der/Dem+Der/MWN+N:%>TLossтне%>втемесе kudo-N2-Def-Declension ;
+Use/Sub/Short+Pl+Def+Tra+Der/Dem+Der/MWN+N:%>TLossтне%>кссе kudo-N2-Def-Declension ;
+Use/Sub/Short+Pl+Def+Tra+LV+Der/Dem+Der/MWN+N:%>TLossтне%>ксэсе kudo-N2-Def-Declension ;


LEXICON kal-N-Derivation
+Ela+Sg+Indef+Der/MWN+N:%>стО1 kudo-N2-Def-Declension ;
+Ela+Pl+Indef+Der/MWN+N:%>стО1 kudo-N2-Def-Declension ;
+Ine+Sg+Indef+Der/MWN+N:%>сО1 kudo-N2-Def-Declension ;
+Ine+Pl+Indef+Der/MWN+N:%>сО1 kudo-N2-Def-Declension ;
+Prl+Sg+Indef+Der/MWN+N:%>Г2а kudo-N2-Def-Declension ;
+Prl+Pl+Indef+Der/MWN+N:%>Г2а kudo-N2-Def-Declension ;
+Comp+Sg+Indef+Der/MWN+N:%>О1шка kudo-N2-Def-Declension ;
+Comp+Pl+Indef+Der/MWN+N:%>О1шка kudo-N2-Def-Declension ;
+Abe+Sg+Indef+Der/MWN+N:%>втО1мО1 kudo-N2-Def-Declension ;
+Abe+Pl+Indef+Der/MWN+N:%>втО1мО1 kudo-N2-Def-Declension ;

+Tra+Sg+Indef+Der/MWN+N:%>О1кс osh-N2-Def-Declension ;
+Tra+Pl+Indef+Der/MWN+N:%>О1кс osh-N2-Def-Declension ;
+Gen+Sg+Px3Sg+Der/MWN+N:%>О1нзО1 kudo-N2-Def-Declension ;
+Gen+Pl+Px3Sg+Der/MWN+N:%>О1нзО1 kudo-N2-Def-Declension ;
+Ela+Sg+Px3Sg+Der/MWN+N:%>стО1%>нзО1 kudo-N2-Def-Declension ;
+Ela+Pl+Px3Sg+Der/MWN+N:%>стО1%>нзО1 kudo-N2-Def-Declension ;
+Ine+Sg+Px3Sg+Der/MWN+N:%>сО1%>нзО1 kudo-N2-Def-Declension ;
+Ine+Pl+Px3Sg+Der/MWN+N:%>сО1%>нзО1 kudo-N2-Def-Declension ;
+Prl+Sg+Px3Sg+Der/MWN+N:%>Г2а%>нзО1 kudo-N2-Def-Declension ;
+Prl+Pl+Px3Sg+Der/MWN+N:%>Г2а%>нзО1 kudo-N2-Def-Declension ;
+Comp+Sg+Px3Sg+Der/MWN+N:%>О1шка%>нзО1 kudo-N2-Def-Declension ;
+Comp+Pl+Px3Sg+Der/MWN+N:%>О1шка%>нзО1 kudo-N2-Def-Declension ;
+Abe+Sg+Px3Sg+Der/MWN+N:%>втО1мО1%>нзО1 kudo-N2-Def-Declension ;
+Abe+Pl+Px3Sg+Der/MWN+N:%>втО1мО1%>нзО1 kudo-N2-Def-Declension ;
+Gen+Sg+Px1Pl+Der/MWN+N:%>О1нО1к lak-N2-Def-Declension ;
+Gen+Pl+Px1Pl+Der/MWN+N:%>О1нО1к lak-N2-Def-Declension ;
+Ela+Sg+Px1Pl+Der/MWN+N:%>стО1%>нО1к lak-N2-Def-Declension ;
+Ela+Pl+Px1Pl+Der/MWN+N:%>стО1%>нО1к lak-N2-Def-Declension ;
+Ine+Sg+Px1Pl+Der/MWN+N:%>сО1%>нО1к lak-N2-Def-Declension ;
+Ine+Pl+Px1Pl+Der/MWN+N:%>сО1%>нО1к lak-N2-Def-Declension ;
+Prl+Sg+Px1Pl+Der/MWN+N:%>Г2а%>нО1к lak-N2-Def-Declension ;
+Prl+Pl+Px1Pl+Der/MWN+N:%>Г2а%>нО1к lak-N2-Def-Declension ;
+Comp+Sg+Px1Pl+Der/MWN+N:%>О1шка%>нО1к lak-N2-Def-Declension ;
+Comp+Pl+Px1Pl+Der/MWN+N:%>О1шка%>нО1к lak-N2-Def-Declension ;
+Abe+Sg+Px1Pl+Der/MWN+N:%>втО1мО1%>нО1к lak-N2-Def-Declension ;
+Abe+Pl+Px1Pl+Der/MWN+N:%>втО1мО1%>нО1к lak-N2-Def-Declension ;
+Gen+Sg+Px2Pl+Der/MWN+N:%>О1нк lak-N2-Def-Declension ;
+Gen+Pl+Px2Pl+Der/MWN+N:%>О1нк lak-N2-Def-Declension ;
+Ela+Sg+Px2Pl+Der/MWN+N:%>стО1%>нк lak-N2-Def-Declension ;
+Ela+Pl+Px2Pl+Der/MWN+N:%>стО1%>нк lak-N2-Def-Declension ;
+Ine+Sg+Px2Pl+Der/MWN+N:%>сО1%>нк lak-N2-Def-Declension ;
+Ine+Pl+Px2Pl+Der/MWN+N:%>сО1%>нк lak-N2-Def-Declension ;
+Prl+Sg+Px2Pl+Der/MWN+N:%>Г2а%>нк lak-N2-Def-Declension ;
+Prl+Pl+Px2Pl+Der/MWN+N:%>Г2а%>нк lak-N2-Def-Declension ;
+Comp+Sg+Px2Pl+Der/MWN+N:%>О1шка%>нк lak-N2-Def-Declension ;
+Comp+Pl+Px2Pl+Der/MWN+N:%>О1шка%>нк lak-N2-Def-Declension ;
+Abe+Sg+Px2Pl+Der/MWN+N:%>втО1мО1%>нк lak-N2-Def-Declension ;
+Abe+Pl+Px2Pl+Der/MWN+N:%>втО1мО1%>нк lak-N2-Def-Declension ;
+Gen+Sg+Px3Pl+Der/MWN+N:%>О1ст kit-N2-Def-Declension ;
+Gen+Pl+Px3Pl+Der/MWN+N:%>О1ст kit-N2-Def-Declension ;
+Ela+Sg+Px3Pl+Der/MWN+N:%>стО1%>ст kit-N2-Def-Declension ;
+Ela+Pl+Px3Pl+Der/MWN+N:%>стО1%>ст kit-N2-Def-Declension ;
+Ine+Sg+Px3Pl+Der/MWN+N:%>сО1%>ст kit-N2-Def-Declension ;
+Ine+Pl+Px3Pl+Der/MWN+N:%>сО1%>ст kit-N2-Def-Declension ;
+Prl+Sg+Px3Pl+Der/MWN+N:%>Г2а%>ст kit-N2-Def-Declension ;
+Prl+Pl+Px3Pl+Der/MWN+N:%>Г2а%>ст kit-N2-Def-Declension ;
+Comp+Sg+Px3Pl+Der/MWN+N:%>О1шка%>ст kit-N2-Def-Declension ;
+Comp+Pl+Px3Pl+Der/MWN+N:%>О1шка%>ст kit-N2-Def-Declension ;
+Abe+Sg+Px3Pl+Der/MWN+N:%>втО1мО1%>ст kit-N2-Def-Declension ;
+Abe+Pl+Px3Pl+Der/MWN+N:%>втО1мО1%>ст kit-N2-Def-Declension ;
+Pl+Def+Ela+Der/MWN+N:%>тне%>стэ kudo-N2-Def-Declension ;
+Pl+Def+Ine+Der/MWN+N:%>тне%>сэ kudo-N2-Def-Declension ;
+Pl+Def+Prl+Der/MWN+N:%>тне%>Г2а kudo-N2-Def-Declension ;
+Pl+Def+Comp+Der/MWN+N:%>тне%>шка kudo-N2-Def-Declension ;
+Pl+Def+Abe+Der/MWN+N:%>тне%>втеме kudo-N2-Def-Declension ;
+Pl+Def+Tra+Der/MWN+N:%>тне%>кс osh-N2-Def-Declension ;
+Gen+Sg+Indef+Der/Dem+Der/MWN+N:%>О1ньсе kudo-N2-Def-Declension ;
+Gen+Pl+Indef+Der/Dem+Der/MWN+N:%>О1ньсе kudo-N2-Def-Declension ;
+Ela+Sg+Indef+Der/Dem+Der/MWN+N:%>стО1%>се kudo-N2-Def-Declension ;
+Ela+Pl+Indef+Der/Dem+Der/MWN+N:%>стО1%>се kudo-N2-Def-Declension ;
+Ine+Sg+Indef+Der/Dem+Der/MWN+N:%>сО1%>се kudo-N2-Def-Declension ;
+Ine+Pl+Indef+Der/Dem+Der/MWN+N:%>сО1%>се kudo-N2-Def-Declension ;
+Prl+Sg+Indef+Der/Dem+Der/MWN+N:%>Г2а%>се kudo-N2-Def-Declension ;
+Prl+Pl+Indef+Der/Dem+Der/MWN+N:%>Г2а%>се kudo-N2-Def-Declension ;
+Comp+Sg+Indef+Der/Dem+Der/MWN+N:%>О1шка%>се kudo-N2-Def-Declension ;
+Comp+Pl+Indef+Der/Dem+Der/MWN+N:%>О1шка%>се kudo-N2-Def-Declension ;
+Abe+Sg+Indef+Der/Dem+Der/MWN+N:%>втО1мО1%>се kudo-N2-Def-Declension ;
+Abe+Pl+Indef+Der/Dem+Der/MWN+N:%>втО1мО1%>се kudo-N2-Def-Declension ;
+Tra+Sg+Indef+Der/Dem+Der/MWN+N:%>кссе kudo-N2-Def-Declension ;
+Tra+Pl+Indef+Der/Dem+Der/MWN+N:%>кссе kudo-N2-Def-Declension ;
+Tra+Sg+Indef+LV+Der/Dem+Der/MWN+N:%>кс%>О1%>се kudo-N2-Def-Declension ;
+Tra+Pl+Indef+LV+Der/Dem+Der/MWN+N:%>кс%>О1%>се kudo-N2-Def-Declension ;
+Gen+Sg+Px1Sg+Der/Dem+Der/MWN+N:%>О1мсе kudo-N2-Def-Declension ;
+Gen+Pl+Px1Sg+Der/Dem+Der/MWN+N:%>О1нЬ2се kudo-N2-Def-Declension ;
+Ela+Sg+Px1Sg+Der/Dem+Der/MWN+N:%>стО1%>нЬ2се kudo-N2-Def-Declension ;
+Ela+Pl+Px1Sg+Der/Dem+Der/MWN+N:%>стО1%>нЬ2се kudo-N2-Def-Declension ;
+Ine+Sg+Px1Sg+Der/Dem+Der/MWN+N:%>сО1%>нЬ2се kudo-N2-Def-Declension ;
+Ine+Pl+Px1Sg+Der/Dem+Der/MWN+N:%>сО1%>нЬ2се kudo-N2-Def-Declension ;
+Prl+Sg+Px1Sg+Der/Dem+Der/MWN+N:%>Г2а%>нсе kudo-N2-Def-Declension ;
+Prl+Pl+Px1Sg+Der/Dem+Der/MWN+N:%>Г2а%>нсе kudo-N2-Def-Declension ;
+Comp+Sg+Px1Sg+Der/Dem+Der/MWN+N:%>О1шка%>нсе kudo-N2-Def-Declension ;
+Comp+Pl+Px1Sg+Der/Dem+Der/MWN+N:%>О1шка%>нсе kudo-N2-Def-Declension ;
+Abe+Sg+Px1Sg+Der/Dem+Der/MWN+N:%>втО1мО1%>нЬ2се kudo-N2-Def-Declension ;
+Abe+Pl+Px1Sg+Der/Dem+Der/MWN+N:%>втО1мО1%>нЬ2се kudo-N2-Def-Declension ;
+Gen+Sg+Px1Sg+Use/Sub/Dial+Der/Dem+Der/MWN+N:%>О1мсе kudo-N2-Def-Declension ;
+Gen+Pl+Px1Sg+Use/Sub/Dial+Der/Dem+Der/MWN+N:%>О1мсе kudo-N2-Def-Declension ;
+Ela+Sg+Px1Sg+Use/Sub/Dial+Der/Dem+Der/MWN+N:%>стО1%>мсе kudo-N2-Def-Declension ;
+Ela+Pl+Px1Sg+Use/Sub/Dial+Der/Dem+Der/MWN+N:%>стО1%>мсе kudo-N2-Def-Declension ;
+Ine+Sg+Px1Sg+Use/Sub/Dial+Der/Dem+Der/MWN+N:%>сО1%>мсе kudo-N2-Def-Declension ;
+Ine+Pl+Px1Sg+Use/Sub/Dial+Der/Dem+Der/MWN+N:%>сО1%>мсе kudo-N2-Def-Declension ;
+Prl+Sg+Px1Sg+Use/Sub/Dial+Der/Dem+Der/MWN+N:%>Г2а%>мсе kudo-N2-Def-Declension ;
+Prl+Pl+Px1Sg+Use/Sub/Dial+Der/Dem+Der/MWN+N:%>Г2а%>мсе kudo-N2-Def-Declension ;
+Comp+Sg+Px1Sg+Use/Sub/Dial+Der/Dem+Der/MWN+N:%>О1шка%>мсе kudo-N2-Def-Declension ;
+Comp+Pl+Px1Sg+Use/Sub/Dial+Der/Dem+Der/MWN+N:%>О1шка%>мсе kudo-N2-Def-Declension ;
+Abe+Sg+Px1Sg+Use/Sub/Dial+Der/Dem+Der/MWN+N:%>втО1мО1%>мсе kudo-N2-Def-Declension ;
+Abe+Pl+Px1Sg+Use/Sub/Dial+Der/Dem+Der/MWN+N:%>втО1мО1%>мсе kudo-N2-Def-Declension ;
+Gen+Sg+Px2Sg+Der/Dem+Der/MWN+N:%>О1тЬ2се kudo-N2-Def-Declension ;
+Gen+Pl+Px2Sg+Der/Dem+Der/MWN+N:%>О1тЬ2се kudo-N2-Def-Declension ;
+Ela+Sg+Px2Sg+Der/Dem+Der/MWN+N:%>стО1%>тЬ2се kudo-N2-Def-Declension ;
+Ela+Pl+Px2Sg+Der/Dem+Der/MWN+N:%>стО1%>тЬ2се kudo-N2-Def-Declension ;
+Ine+Sg+Px2Sg+Der/Dem+Der/MWN+N:%>сО1%>тЬ2се kudo-N2-Def-Declension ;
+Ine+Pl+Px2Sg+Der/Dem+Der/MWN+N:%>сО1%>тЬ2се kudo-N2-Def-Declension ;
+Prl+Sg+Px2Sg+Der/Dem+Der/MWN+N:%>Г2а%>тсе kudo-N2-Def-Declension ;
+Prl+Pl+Px2Sg+Der/Dem+Der/MWN+N:%>Г2а%>тсе kudo-N2-Def-Declension ;
+Comp+Sg+Px2Sg+Der/Dem+Der/MWN+N:%>О1шка%>тсе kudo-N2-Def-Declension ;
+Comp+Pl+Px2Sg+Der/Dem+Der/MWN+N:%>О1шка%>тсе kudo-N2-Def-Declension ;
+Abe+Sg+Px2Sg+Der/Dem+Der/MWN+N:%>втО1мО1%>тЬ2се kudo-N2-Def-Declension ;
+Abe+Pl+Px2Sg+Der/Dem+Der/MWN+N:%>втО1мО1%>тЬ2се kudo-N2-Def-Declension ;
+Gen+Sg+Px2Sg+Use/Sub/Dial+Der/Dem+Der/MWN+N:%>О1нтЬ2се kudo-N2-Def-Declension ;
+Gen+Pl+Px2Sg+Use/Sub/Dial+Der/Dem+Der/MWN+N:%>О1нтЬ2се kudo-N2-Def-Declension ;
+Ela+Sg+Px2Sg+Use/Sub/Dial+Der/Dem+Der/MWN+N:%>стО1%>нтЬ2се kudo-N2-Def-Declension ;
+Ela+Pl+Px2Sg+Use/Sub/Dial+Der/Dem+Der/MWN+N:%>стО1%>нтЬ2се kudo-N2-Def-Declension ;
+Ine+Sg+Px2Sg+Use/Sub/Dial+Der/Dem+Der/MWN+N:%>сО1%>нтЬ2се kudo-N2-Def-Declension ;
+Ine+Pl+Px2Sg+Use/Sub/Dial+Der/Dem+Der/MWN+N:%>сО1%>нтЬ2се kudo-N2-Def-Declension ;
+Prl+Sg+Px2Sg+Use/Sub/Dial+Der/Dem+Der/MWN+N:%>Г2а%>нтЬ2се kudo-N2-Def-Declension ;
+Prl+Pl+Px2Sg+Use/Sub/Dial+Der/Dem+Der/MWN+N:%>Г2а%>нтЬ2се kudo-N2-Def-Declension ;
+Comp+Sg+Px2Sg+Use/Sub/Dial+Der/Dem+Der/MWN+N:%>О1шка%>нтЬ2се kudo-N2-Def-Declension ;
+Comp+Pl+Px2Sg+Use/Sub/Dial+Der/Dem+Der/MWN+N:%>О1шка%>нтЬ2се kudo-N2-Def-Declension ;
+Abe+Sg+Px2Sg+Use/Sub/Dial+Der/Dem+Der/MWN+N:%>втО1мО1%>нтЬ2се kudo-N2-Def-Declension ;
+Abe+Pl+Px2Sg+Use/Sub/Dial+Der/Dem+Der/MWN+N:%>втО1мО1%>нтЬ2се kudo-N2-Def-Declension ;
+Gen+Sg+Px3Sg+Der/Dem+Der/MWN+N:%>О1нзО1%>се kudo-N2-Def-Declension ;
+Gen+Pl+Px3Sg+Der/Dem+Der/MWN+N:%>О1нзО1%>се kudo-N2-Def-Declension ;
+Ela+Sg+Px3Sg+Der/Dem+Der/MWN+N:%>стО1%>нзО1%>се kudo-N2-Def-Declension ;
+Ela+Pl+Px3Sg+Der/Dem+Der/MWN+N:%>стО1%>нзО1%>се kudo-N2-Def-Declension ;
+Ine+Sg+Px3Sg+Der/Dem+Der/MWN+N:%>сО1%>нзО1%>се kudo-N2-Def-Declension ;
+Ine+Pl+Px3Sg+Der/Dem+Der/MWN+N:%>сО1%>нзО1%>се kudo-N2-Def-Declension ;
+Prl+Sg+Px3Sg+Der/Dem+Der/MWN+N:%>Г2а%>нзО1%>се kudo-N2-Def-Declension ;
+Prl+Pl+Px3Sg+Der/Dem+Der/MWN+N:%>Г2а%>нзО1%>се kudo-N2-Def-Declension ;
+Comp+Sg+Px3Sg+Der/Dem+Der/MWN+N:%>О1шка%>нзО1%>се kudo-N2-Def-Declension ;
+Comp+Pl+Px3Sg+Der/Dem+Der/MWN+N:%>О1шка%>нзО1%>се kudo-N2-Def-Declension ;
+Abe+Sg+Px3Sg+Der/Dem+Der/MWN+N:%>втО1мО1%>нзО1%>се kudo-N2-Def-Declension ;
+Abe+Pl+Px3Sg+Der/Dem+Der/MWN+N:%>втО1мО1%>нзО1%>се kudo-N2-Def-Declension ;
+Gen+Sg+Px1Pl+Der/Dem+Der/MWN+N:%>О1нО1к%>се kudo-N2-Def-Declension ;
+Gen+Pl+Px1Pl+Der/Dem+Der/MWN+N:%>О1нО1к%>се kudo-N2-Def-Declension ;
+Ela+Sg+Px1Pl+Der/Dem+Der/MWN+N:%>стО1%>нО1к%>се kudo-N2-Def-Declension ;
+Ela+Pl+Px1Pl+Der/Dem+Der/MWN+N:%>стО1%>нО1к%>се kudo-N2-Def-Declension ;
+Ine+Sg+Px1Pl+Der/Dem+Der/MWN+N:%>сО1%>нО1к%>се kudo-N2-Def-Declension ;
+Ine+Pl+Px1Pl+Der/Dem+Der/MWN+N:%>сО1%>нО1к%>се kudo-N2-Def-Declension ;
+Prl+Sg+Px1Pl+Der/Dem+Der/MWN+N:%>Г2а%>нО1к%>се kudo-N2-Def-Declension ;
+Prl+Pl+Px1Pl+Der/Dem+Der/MWN+N:%>Г2а%>нО1к%>се kudo-N2-Def-Declension ;
+Comp+Sg+Px1Pl+Der/Dem+Der/MWN+N:%>О1шка%>нО1к%>се kudo-N2-Def-Declension ;
+Comp+Pl+Px1Pl+Der/Dem+Der/MWN+N:%>О1шка%>нО1к%>се kudo-N2-Def-Declension ;
+Abe+Sg+Px1Pl+Der/Dem+Der/MWN+N:%>втО1мО1%>нО1к%>се kudo-N2-Def-Declension ;
+Abe+Pl+Px1Pl+Der/Dem+Der/MWN+N:%>втО1мО1%>нО1к%>се kudo-N2-Def-Declension ;
+Gen+Sg+Px2Pl+Der/Dem+Der/MWN+N:%>О1нксе kudo-N2-Def-Declension ;
+Gen+Pl+Px2Pl+Der/Dem+Der/MWN+N:%>О1нксе kudo-N2-Def-Declension ;
+Ela+Sg+Px2Pl+Der/Dem+Der/MWN+N:%>стО1%>нксе kudo-N2-Def-Declension ;
+Ela+Pl+Px2Pl+Der/Dem+Der/MWN+N:%>стО1%>нксе kudo-N2-Def-Declension ;
+Ine+Sg+Px2Pl+Der/Dem+Der/MWN+N:%>сО1%>нксе kudo-N2-Def-Declension ;
+Ine+Pl+Px2Pl+Der/Dem+Der/MWN+N:%>сО1%>нксе kudo-N2-Def-Declension ;
+Prl+Sg+Px2Pl+Der/Dem+Der/MWN+N:%>Г2а%>нксе kudo-N2-Def-Declension ;
+Prl+Pl+Px2Pl+Der/Dem+Der/MWN+N:%>Г2а%>нксе kudo-N2-Def-Declension ;
+Comp+Sg+Px2Pl+Der/Dem+Der/MWN+N:%>О1шка%>нксе kudo-N2-Def-Declension ;
+Comp+Pl+Px2Pl+Der/Dem+Der/MWN+N:%>О1шка%>нксе kudo-N2-Def-Declension ;
+Abe+Sg+Px2Pl+Der/Dem+Der/MWN+N:%>втО1мО1%>нксе kudo-N2-Def-Declension ;
+Abe+Pl+Px2Pl+Der/Dem+Der/MWN+N:%>втО1мО1%>нксе kudo-N2-Def-Declension ;
+Gen+Sg+Px3Pl+Der/Dem+Der/MWN+N:%>О1стсе kudo-N2-Def-Declension ;
+Gen+Pl+Px3Pl+Der/Dem+Der/MWN+N:%>О1стсе kudo-N2-Def-Declension ;
+Ela+Sg+Px3Pl+Der/Dem+Der/MWN+N:%>стО1%>стсе kudo-N2-Def-Declension ;
+Ela+Pl+Px3Pl+Der/Dem+Der/MWN+N:%>стО1%>стсе kudo-N2-Def-Declension ;
+Ine+Sg+Px3Pl+Der/Dem+Der/MWN+N:%>сО1%>стсе kudo-N2-Def-Declension ;
+Ine+Pl+Px3Pl+Der/Dem+Der/MWN+N:%>сО1%>стсе kudo-N2-Def-Declension ;
+Prl+Sg+Px3Pl+Der/Dem+Der/MWN+N:%>Г2а%>стсе kudo-N2-Def-Declension ;
+Prl+Pl+Px3Pl+Der/Dem+Der/MWN+N:%>Г2а%>стсе kudo-N2-Def-Declension ;
+Comp+Sg+Px3Pl+Der/Dem+Der/MWN+N:%>О1шка%>стсе kudo-N2-Def-Declension ;
+Comp+Pl+Px3Pl+Der/Dem+Der/MWN+N:%>О1шка%>стсе kudo-N2-Def-Declension ;
+Abe+Sg+Px3Pl+Der/Dem+Der/MWN+N:%>втО1мО1%>стсе kudo-N2-Def-Declension ;
+Abe+Pl+Px3Pl+Der/Dem+Der/MWN+N:%>втО1мО1%>стсе kudo-N2-Def-Declension ;
+Gen+Sg+Def+Der/Dem+Der/MWN+N:%>О1нтьсе kudo-N2-Def-Declension ;
+Ela+Sg+Def+Der/Dem+Der/MWN+N:%>стО1%>нтьсе kudo-N2-Def-Declension ;
+Ine+Sg+Def+Der/Dem+Der/MWN+N:%>сО1%>нтьсе kudo-N2-Def-Declension ;
+Prl+Sg+Def+Der/Dem+Der/MWN+N:%>Г2а%>нтьсе kudo-N2-Def-Declension ;
+Comp+Sg+Def+Der/Dem+Der/MWN+N:%>О1шка%>нтьсе kudo-N2-Def-Declension ;
+Abe+Sg+Def+Der/Dem+Der/MWN+N:%>втО1мО1%>нтьсе kudo-N2-Def-Declension ;
+Gen+Sg+Def+Use/Sub/Dial+Der/Dem+Der/MWN+N:%>стьсе kudo-N2-Def-Declension ;
+Ela+Sg+Def+Use/Sub/Dial+Der/Dem+Der/MWN+N:%>стО1%>стьсе kudo-N2-Def-Declension ;
+Ine+Sg+Def+Use/Sub/Dial+Der/Dem+Der/MWN+N:%>сО1%>стьсе kudo-N2-Def-Declension ;
+Prl+Sg+Def+Use/Sub/Dial+Der/Dem+Der/MWN+N:%>Г2а%>стьсе kudo-N2-Def-Declension ;
+Comp+Sg+Def+Use/Sub/Dial+Der/Dem+Der/MWN+N:%>О1шка%>стьсе kudo-N2-Def-Declension ;
+Abe+Sg+Def+Use/Sub/Dial+Der/Dem+Der/MWN+N:%>втО1мО1%>%>стьсе kudo-N2-Def-Declension ;
+Pl+Def+Gen+Der/Dem+Der/MWN+N:%>тне%>ньсе kudo-N2-Def-Declension ;
+Pl+Def+Ela+Der/Dem+Der/MWN+N:%>тне%>стэсе kudo-N2-Def-Declension ;
+Pl+Def+Ine+Der/Dem+Der/MWN+N:%>тне%>сэсе kudo-N2-Def-Declension ;
+Pl+Def+Prl+Der/Dem+Der/MWN+N:%>тне%>Г2а%>се kudo-N2-Def-Declension ;
+Pl+Def+Comp+Der/Dem+Der/MWN+N:%>тне%>шка%>се kudo-N2-Def-Declension ;
+Pl+Def+Abe+Der/Dem+Der/MWN+N:%>тне%>втемесе kudo-N2-Def-Declension ;
+Pl+Def+Tra+Der/Dem+Der/MWN+N:%>тне%>кссе kudo-N2-Def-Declension ;
+Pl+Def+Tra+LV+Der/Dem+Der/MWN+N:%>тне%>ксэсе kudo-N2-Def-Declension ;

!This requires a twolc rule that will [ с с:0 > с ] SLoss
LEXICON klass-N-Derivation
 osh-N-Derivation ;
+SLoss+Ela+Sg+Indef+Der/MWN+N:%>SLossстО1 kudo-N2-Def-Declension ;
+SLoss+Ela+Pl+Indef+Der/MWN+N:%>SLossстО1 kudo-N2-Def-Declension ;
+SLoss+Ine+Sg+Indef+Der/MWN+N:%>SLossсО1 kudo-N2-Def-Declension ;
+SLoss+Ine+Pl+Indef+Der/MWN+N:%>SLossсО1 kudo-N2-Def-Declension ;
+SLoss+Ela+Sg+Px3Sg+Der/MWN+N:%>SLossстО1%>нзО1 kudo-N2-Def-Declension ;
+SLoss+Ela+Pl+Px3Sg+Der/MWN+N:%>SLossстО1%>нзО1 kudo-N2-Def-Declension ;
+SLoss+Ine+Sg+Px3Sg+Der/MWN+N:%>SLossсО1%>нзО1 kudo-N2-Def-Declension ;
+SLoss+Ine+Pl+Px3Sg+Der/MWN+N:%>SLossсО1%>нзО1 kudo-N2-Def-Declension ;
+SLoss+Ela+Sg+Px1Pl+Der/MWN+N:%>SLossстО1%>нО1к lak-N2-Def-Declension ;
+SLoss+Ela+Pl+Px1Pl+Der/MWN+N:%>SLossстО1%>нО1к lak-N2-Def-Declension ;
+SLoss+Ine+Sg+Px1Pl+Der/MWN+N:%>SLossсО1%>нО1к lak-N2-Def-Declension ;
+SLoss+Ine+Pl+Px1Pl+Der/MWN+N:%>SLossсО1%>нО1к lak-N2-Def-Declension ;
+SLoss+Ela+Sg+Px2Pl+Der/MWN+N:%>SLossстО1%>нк lak-N2-Def-Declension ;
+SLoss+Ela+Pl+Px2Pl+Der/MWN+N:%>SLossстО1%>нк lak-N2-Def-Declension ;
+SLoss+Ine+Sg+Px2Pl+Der/MWN+N:%>SLossсО1%>нк lak-N2-Def-Declension ;
+SLoss+Ine+Pl+Px2Pl+Der/MWN+N:%>SLossсО1%>нк lak-N2-Def-Declension ;
+SLoss+Ela+Sg+Px3Pl+Der/MWN+N:%>SLossстО1%>ст kit-N2-Def-Declension ;
+SLoss+Ela+Pl+Px3Pl+Der/MWN+N:%>SLossстО1%>ст kit-N2-Def-Declension ;
+SLoss+Ine+Sg+Px3Pl+Der/MWN+N:%>SLossсО1%>ст kit-N2-Def-Declension ;
+SLoss+Ine+Pl+Px3Pl+Der/MWN+N:%>SLossсО1%>ст kit-N2-Def-Declension ;
+SLoss+Ela+Sg+Indef+Der/Dem+Der/MWN+N:%>SLossстО1%>се kudo-N2-Def-Declension ;
+SLoss+Ela+Pl+Indef+Der/Dem+Der/MWN+N:%>SLossстО1%>се kudo-N2-Def-Declension ;
+SLoss+Ine+Sg+Indef+Der/Dem+Der/MWN+N:%>SLossсО1%>се kudo-N2-Def-Declension ;
+SLoss+Ine+Pl+Indef+Der/Dem+Der/MWN+N:%>SLossсО1%>се kudo-N2-Def-Declension ;
+SLoss+Ela+Sg+Px1Sg+Der/Dem+Der/MWN+N:%>SLossстО1%>нЬ2се kudo-N2-Def-Declension ;
+SLoss+Ela+Pl+Px1Sg+Der/Dem+Der/MWN+N:%>SLossстО1%>нЬ2се kudo-N2-Def-Declension ;
+SLoss+Ine+Sg+Px1Sg+Der/Dem+Der/MWN+N:%>SLossсО1%>нЬ2се kudo-N2-Def-Declension ;
+SLoss+Ine+Pl+Px1Sg+Der/Dem+Der/MWN+N:%>SLossсО1%>нЬ2се kudo-N2-Def-Declension ;
+SLoss+Ela+Sg+Px1Sg+Use/Sub/Dial+Der/Dem+Der/MWN+N:%>SLossстО1%>мсе kudo-N2-Def-Declension ;
+SLoss+Ela+Pl+Px1Sg+Use/Sub/Dial+Der/Dem+Der/MWN+N:%>SLossстО1%>мсе kudo-N2-Def-Declension ;
+SLoss+Ine+Sg+Px1Sg+Use/Sub/Dial+Der/Dem+Der/MWN+N:%>SLossсО1%>мсе kudo-N2-Def-Declension ;
+SLoss+Ine+Pl+Px1Sg+Use/Sub/Dial+Der/Dem+Der/MWN+N:%>SLossсО1%>мсе kudo-N2-Def-Declension ;
+SLoss+Ela+Sg+Px2Sg+Der/Dem+Der/MWN+N:%>SLossстО1%>тЬ2се kudo-N2-Def-Declension ;
+SLoss+Ela+Pl+Px2Sg+Der/Dem+Der/MWN+N:%>SLossстО1%>тЬ2се kudo-N2-Def-Declension ;
+SLoss+Ine+Sg+Px2Sg+Der/Dem+Der/MWN+N:%>SLossсО1%>тЬ2се kudo-N2-Def-Declension ;
+SLoss+Ine+Pl+Px2Sg+Der/Dem+Der/MWN+N:%>SLossсО1%>тЬ2се kudo-N2-Def-Declension ;
+SLoss+Ela+Sg+Px2Sg+Use/Sub/Dial+Der/Dem+Der/MWN+N:%>SLossстО1%>нтЬ2се kudo-N2-Def-Declension ;
+SLoss+Ela+Pl+Px2Sg+Use/Sub/Dial+Der/Dem+Der/MWN+N:%>SLossстО1%>нтЬ2се kudo-N2-Def-Declension ;
+SLoss+Ine+Sg+Px2Sg+Use/Sub/Dial+Der/Dem+Der/MWN+N:%>SLossсО1%>нтЬ2се kudo-N2-Def-Declension ;
+SLoss+Ine+Pl+Px2Sg+Use/Sub/Dial+Der/Dem+Der/MWN+N:%>SLossсО1%>нтЬ2се kudo-N2-Def-Declension ;
+SLoss+Ela+Sg+Px3Sg+Der/Dem+Der/MWN+N:%>SLossстО1%>нзО1%>се kudo-N2-Def-Declension ;
+SLoss+Ela+Pl+Px3Sg+Der/Dem+Der/MWN+N:%>SLossстО1%>нзО1%>се kudo-N2-Def-Declension ;
+SLoss+Ine+Sg+Px3Sg+Der/Dem+Der/MWN+N:%>SLossсО1%>нзО1%>се kudo-N2-Def-Declension ;
+SLoss+Ine+Pl+Px3Sg+Der/Dem+Der/MWN+N:%>SLossсО1%>нзО1%>се kudo-N2-Def-Declension ;
+SLoss+Ela+Sg+Px1Pl+Der/Dem+Der/MWN+N:%>SLossстО1%>нО1к%>се kudo-N2-Def-Declension ;
+SLoss+Ela+Pl+Px1Pl+Der/Dem+Der/MWN+N:%>SLossстО1%>нО1к%>се kudo-N2-Def-Declension ;
+SLoss+Ine+Sg+Px1Pl+Der/Dem+Der/MWN+N:%>SLossсО1%>нО1к%>се kudo-N2-Def-Declension ;
+SLoss+Ine+Pl+Px1Pl+Der/Dem+Der/MWN+N:%>SLossсО1%>нО1к%>се kudo-N2-Def-Declension ;
+SLoss+Ela+Sg+Px2Pl+Der/Dem+Der/MWN+N:%>SLossстО1%>нксе kudo-N2-Def-Declension ;
+SLoss+Ela+Pl+Px2Pl+Der/Dem+Der/MWN+N:%>SLossстО1%>нксе kudo-N2-Def-Declension ;
+SLoss+Ine+Sg+Px2Pl+Der/Dem+Der/MWN+N:%>SLossсО1%>нксе kudo-N2-Def-Declension ;
+SLoss+Ine+Pl+Px2Pl+Der/Dem+Der/MWN+N:%>SLossсО1%>нксе kudo-N2-Def-Declension ;
+SLoss+Ela+Sg+Px3Pl+Der/Dem+Der/MWN+N:%>SLossстО1%>стсе kudo-N2-Def-Declension ;
+SLoss+Ela+Pl+Px3Pl+Der/Dem+Der/MWN+N:%>SLossстО1%>стсе kudo-N2-Def-Declension ;
+SLoss+Ine+Sg+Px3Pl+Der/Dem+Der/MWN+N:%>SLossсО1%>стсе kudo-N2-Def-Declension ;
+SLoss+Ine+Pl+Px3Pl+Der/Dem+Der/MWN+N:%>SLossсО1%>стсе kudo-N2-Def-Declension ;
+SLoss+Ela+Sg+Def+Der/Dem+Der/MWN+N:%>SLossстО1%>нтьсе kudo-N2-Def-Declension ;
+SLoss+Ine+Sg+Def+Der/Dem+Der/MWN+N:%>SLossсО1%>нтьсе kudo-N2-Def-Declension ;
+SLoss+Ela+Sg+Def+Use/Sub/Dial+Der/Dem+Der/MWN+N:%>SLossстО1%>стьсе kudo-N2-Def-Declension ;
+SLoss+Ine+Sg+Def+Use/Sub/Dial+Der/Dem+Der/MWN+N:%>SLossсО1%>стьсе kudo-N2-Def-Declension ;


LEXICON osh-N-Derivation
 kal-N-Derivation ;
+LV+Ela+Sg+Indef+Der/MWN+N:%>О1стО1 kudo-N2-Def-Declension ;
+LV+Ela+Pl+Indef+Der/MWN+N:%>О1стО1 kudo-N2-Def-Declension ;
+LV+Ine+Sg+Indef+Der/MWN+N:%>О1сО1 kudo-N2-Def-Declension ;
+LV+Ine+Pl+Indef+Der/MWN+N:%>О1сО1 kudo-N2-Def-Declension ;
+LV+Ela+Sg+Px3Sg+Der/MWN+N:%>О1стО1%>нзО1 kudo-N2-Def-Declension ;
+LV+Ela+Pl+Px3Sg+Der/MWN+N:%>О1стО1%>нзО1 kudo-N2-Def-Declension ;
+LV+Ine+Sg+Px3Sg+Der/MWN+N:%>О1сО1%>нзО1 kudo-N2-Def-Declension ;
+LV+Ine+Pl+Px3Sg+Der/MWN+N:%>О1сО1%>нзО1 kudo-N2-Def-Declension ;
+LV+Ela+Sg+Px1Pl+Der/MWN+N:%>О1стО1%>нО1к lak-N2-Def-Declension ;
+LV+Ela+Pl+Px1Pl+Der/MWN+N:%>О1стО1%>нО1к lak-N2-Def-Declension ;
+LV+Ine+Sg+Px1Pl+Der/MWN+N:%>О1сО1%>нО1к lak-N2-Def-Declension ;
+LV+Ine+Pl+Px1Pl+Der/MWN+N:%>О1сО1%>нО1к lak-N2-Def-Declension ;
+LV+Ela+Sg+Px2Pl+Der/MWN+N:%>О1стО1%>нк lak-N2-Def-Declension ;
+LV+Ela+Pl+Px2Pl+Der/MWN+N:%>О1стО1%>нк lak-N2-Def-Declension ;
+LV+Ine+Sg+Px2Pl+Der/MWN+N:%>О1сО1%>нк lak-N2-Def-Declension ;
+LV+Ine+Pl+Px2Pl+Der/MWN+N:%>О1сО1%>нк lak-N2-Def-Declension ;
+LV+Ela+Sg+Px3Pl+Der/MWN+N:%>О1стО1%>ст kit-N2-Def-Declension ;
+LV+Ela+Pl+Px3Pl+Der/MWN+N:%>О1стО1%>ст kit-N2-Def-Declension ;
+LV+Ine+Sg+Px3Pl+Der/MWN+N:%>О1сО1%>ст kit-N2-Def-Declension ;
+LV+Ine+Pl+Px3Pl+Der/MWN+N:%>О1сО1%>ст kit-N2-Def-Declension ;
+LV+Ela+Sg+Indef+Der/Dem+Der/MWN+N:%>О1стО1%>се kudo-N2-Def-Declension ;
+LV+Ela+Pl+Indef+Der/Dem+Der/MWN+N:%>О1стО1%>се kudo-N2-Def-Declension ;
+LV+Ine+Sg+Indef+Der/Dem+Der/MWN+N:%>О1сО1%>се kudo-N2-Def-Declension ;
+LV+Ine+Pl+Indef+Der/Dem+Der/MWN+N:%>О1сО1%>се kudo-N2-Def-Declension ;
+LV+Ela+Sg+Px1Sg+Der/Dem+Der/MWN+N:%>О1стО1%>нЬ2се kudo-N2-Def-Declension ;
+LV+Ela+Pl+Px1Sg+Der/Dem+Der/MWN+N:%>О1стО1%>нЬ2се kudo-N2-Def-Declension ;
+LV+Ine+Sg+Px1Sg+Der/Dem+Der/MWN+N:%>О1сО1%>нЬ2се kudo-N2-Def-Declension ;
+LV+Ine+Pl+Px1Sg+Der/Dem+Der/MWN+N:%>О1сО1%>нЬ2се kudo-N2-Def-Declension ;
+LV+Ela+Sg+Px1Sg+Use/Sub/Dial+Der/Dem+Der/MWN+N:%>О1стО1%>мсе kudo-N2-Def-Declension ;
+LV+Ela+Pl+Px1Sg+Use/Sub/Dial+Der/Dem+Der/MWN+N:%>О1стО1%>мсе kudo-N2-Def-Declension ;
+LV+Ine+Sg+Px1Sg+Use/Sub/Dial+Der/Dem+Der/MWN+N:%>О1сО1%>мсе kudo-N2-Def-Declension ;
+LV+Ine+Pl+Px1Sg+Use/Sub/Dial+Der/Dem+Der/MWN+N:%>О1сО1%>мсе kudo-N2-Def-Declension ;
+LV+Ela+Sg+Px2Sg+Der/Dem+Der/MWN+N:%>О1стО1%>тЬ2се kudo-N2-Def-Declension ;
+LV+Ela+Pl+Px2Sg+Der/Dem+Der/MWN+N:%>О1стО1%>тЬ2се kudo-N2-Def-Declension ;
+LV+Ine+Sg+Px2Sg+Der/Dem+Der/MWN+N:%>О1сО1%>тЬ2се kudo-N2-Def-Declension ;
+LV+Ine+Pl+Px2Sg+Der/Dem+Der/MWN+N:%>О1сО1%>тЬ2се kudo-N2-Def-Declension ;
+LV+Ela+Sg+Px2Sg+Use/Sub/Dial+Der/Dem+Der/MWN+N:%>О1стО1%>нтЬ2се kudo-N2-Def-Declension ;
+LV+Ela+Pl+Px2Sg+Use/Sub/Dial+Der/Dem+Der/MWN+N:%>О1стО1%>нтЬ2се kudo-N2-Def-Declension ;
+LV+Ine+Sg+Px2Sg+Use/Sub/Dial+Der/Dem+Der/MWN+N:%>О1сО1%>нтЬ2се kudo-N2-Def-Declension ;
+LV+Ine+Pl+Px2Sg+Use/Sub/Dial+Der/Dem+Der/MWN+N:%>О1сО1%>нтЬ2се kudo-N2-Def-Declension ;
+LV+Ela+Sg+Px3Sg+Der/Dem+Der/MWN+N:%>О1стО1%>нзО1%>се kudo-N2-Def-Declension ;
+LV+Ela+Pl+Px3Sg+Der/Dem+Der/MWN+N:%>О1стО1%>нзО1%>се kudo-N2-Def-Declension ;
+LV+Ine+Sg+Px3Sg+Der/Dem+Der/MWN+N:%>О1сО1%>нзО1%>се kudo-N2-Def-Declension ;
+LV+Ine+Pl+Px3Sg+Der/Dem+Der/MWN+N:%>О1сО1%>нзО1%>се kudo-N2-Def-Declension ;
+LV+Ela+Sg+Px1Pl+Der/Dem+Der/MWN+N:%>О1стО1%>нО1к%>се kudo-N2-Def-Declension ;
+LV+Ela+Pl+Px1Pl+Der/Dem+Der/MWN+N:%>О1стО1%>нО1к%>се kudo-N2-Def-Declension ;
+LV+Ine+Sg+Px1Pl+Der/Dem+Der/MWN+N:%>О1сО1%>нО1к%>се kudo-N2-Def-Declension ;
+LV+Ine+Pl+Px1Pl+Der/Dem+Der/MWN+N:%>О1сО1%>нО1к%>се kudo-N2-Def-Declension ;
+LV+Ela+Sg+Px2Pl+Der/Dem+Der/MWN+N:%>О1стО1%>нксе kudo-N2-Def-Declension ;
+LV+Ela+Pl+Px2Pl+Der/Dem+Der/MWN+N:%>О1стО1%>нксе kudo-N2-Def-Declension ;
+LV+Ine+Sg+Px2Pl+Der/Dem+Der/MWN+N:%>О1сО1%>нксе kudo-N2-Def-Declension ;
+LV+Ine+Pl+Px2Pl+Der/Dem+Der/MWN+N:%>О1сО1%>нксе kudo-N2-Def-Declension ;
+LV+Ela+Sg+Px3Pl+Der/Dem+Der/MWN+N:%>О1стО1%>стсе kudo-N2-Def-Declension ;
+LV+Ela+Pl+Px3Pl+Der/Dem+Der/MWN+N:%>О1стО1%>стсе kudo-N2-Def-Declension ;
+LV+Ine+Sg+Px3Pl+Der/Dem+Der/MWN+N:%>О1сО1%>стсе kudo-N2-Def-Declension ;
+LV+Ine+Pl+Px3Pl+Der/Dem+Der/MWN+N:%>О1сО1%>стсе kudo-N2-Def-Declension ;
+LV+Ela+Sg+Def+Der/Dem+Der/MWN+N:%>О1стО1%>нтьсе kudo-N2-Def-Declension ;
+LV+Ine+Sg+Def+Der/Dem+Der/MWN+N:%>О1сО1%>нтьсе kudo-N2-Def-Declension ;
+LV+Ela+Sg+Def+Use/Sub/Dial+Der/Dem+Der/MWN+N:%>О1стО1%>стьсе kudo-N2-Def-Declension ;
+LV+Ine+Sg+Def+Use/Sub/Dial+Der/Dem+Der/MWN+N:%>О1сО1%>стьсе kudo-N2-Def-Declension ;

LEXICON pango-N-Derivation
 kudo-N-Derivation ;
:%>VLoss kudo-N-Derivation-noArrow ;

LEXICON kudo-N-Derivation
:%> kudo-N-Derivation-noArrow ;

LEXICON kudo-N-Derivation-noArrow
+Ela+Sg+Indef+Der/MWN+N:стО1 kudo-N2-Def-Declension ;
+Ela+Pl+Indef+Der/MWN+N:стО1 kudo-N2-Def-Declension ;
+Ine+Sg+Indef+Der/MWN+N:сО1 kudo-N2-Def-Declension ;
+Ine+Pl+Indef+Der/MWN+N:сО1 kudo-N2-Def-Declension ;
+Prl+Sg+Indef+Der/MWN+N:Г2а kudo-N2-Def-Declension ;
+Prl+Pl+Indef+Der/MWN+N:Г2а kudo-N2-Def-Declension ;
+Comp+Sg+Indef+Der/MWN+N:шка kudo-N2-Def-Declension ;
+Comp+Pl+Indef+Der/MWN+N:шка kudo-N2-Def-Declension ;
+Abe+Sg+Indef+Der/MWN+N:втО1мО1 kudo-N2-Def-Declension ;
+Abe+Pl+Indef+Der/MWN+N:втО1мО1 kudo-N2-Def-Declension ;
+Tra+Sg+Indef+Der/MWN+N:кс osh-N2-Def-Declension ;
+Tra+Pl+Indef+Der/MWN+N:кс osh-N2-Def-Declension ;
+Gen+Sg+Px3Sg+Der/MWN+N:нзО1 kudo-N2-Def-Declension ;
+Gen+Pl+Px3Sg+Der/MWN+N:нзО1 kudo-N2-Def-Declension ;
+Ela+Sg+Px3Sg+Der/MWN+N:стО1%>нзО1 kudo-N2-Def-Declension ;
+Ela+Pl+Px3Sg+Der/MWN+N:стО1%>нзО1 kudo-N2-Def-Declension ;
+Ine+Sg+Px3Sg+Der/MWN+N:сО1%>нзО1 kudo-N2-Def-Declension ;
+Ine+Pl+Px3Sg+Der/MWN+N:сО1%>нзО1 kudo-N2-Def-Declension ;
+Prl+Sg+Px3Sg+Der/MWN+N:Г2а%>нзО1 kudo-N2-Def-Declension ;
+Prl+Pl+Px3Sg+Der/MWN+N:Г2а%>нзО1 kudo-N2-Def-Declension ;
+Comp+Sg+Px3Sg+Der/MWN+N:шка%>нзО1 kudo-N2-Def-Declension ;
+Comp+Pl+Px3Sg+Der/MWN+N:шка%>нзО1 kudo-N2-Def-Declension ;
+Abe+Sg+Px3Sg+Der/MWN+N:втО1мО1%>нзО1 kudo-N2-Def-Declension ;
+Abe+Pl+Px3Sg+Der/MWN+N:втО1мО1%>нзО1 kudo-N2-Def-Declension ;
+Gen+Sg+Px1Pl+Der/MWN+N:нО1к lak-N2-Def-Declension ;
+Gen+Pl+Px1Pl+Der/MWN+N:нО1к lak-N2-Def-Declension ;
+Ela+Sg+Px1Pl+Der/MWN+N:стО1%>нО1к lak-N2-Def-Declension ;
+Ela+Pl+Px1Pl+Der/MWN+N:стО1%>нО1к lak-N2-Def-Declension ;
+Ine+Sg+Px1Pl+Der/MWN+N:сО1%>нО1к lak-N2-Def-Declension ;
+Ine+Pl+Px1Pl+Der/MWN+N:сО1%>нО1к lak-N2-Def-Declension ;
+Prl+Sg+Px1Pl+Der/MWN+N:Г2а%>нО1к lak-N2-Def-Declension ;
+Prl+Pl+Px1Pl+Der/MWN+N:Г2а%>нО1к lak-N2-Def-Declension ;
+Comp+Sg+Px1Pl+Der/MWN+N:шка%>нО1к lak-N2-Def-Declension ;
+Comp+Pl+Px1Pl+Der/MWN+N:шка%>нО1к lak-N2-Def-Declension ;
+Abe+Sg+Px1Pl+Der/MWN+N:втО1мО1%>нО1к lak-N2-Def-Declension ;
+Abe+Pl+Px1Pl+Der/MWN+N:втО1мО1%>нО1к lak-N2-Def-Declension ;
+Gen+Sg+Px2Pl+Der/MWN+N:нк lak-N2-Def-Declension ;
+Gen+Pl+Px2Pl+Der/MWN+N:нк lak-N2-Def-Declension ;
+Ela+Sg+Px2Pl+Der/MWN+N:стО1%>нк lak-N2-Def-Declension ;
+Ela+Pl+Px2Pl+Der/MWN+N:стО1%>нк lak-N2-Def-Declension ;
+Ine+Sg+Px2Pl+Der/MWN+N:сО1%>нк lak-N2-Def-Declension ;
+Ine+Pl+Px2Pl+Der/MWN+N:сО1%>нк lak-N2-Def-Declension ;
+Prl+Sg+Px2Pl+Der/MWN+N:Г2а%>нк lak-N2-Def-Declension ;
+Prl+Pl+Px2Pl+Der/MWN+N:Г2а%>нк lak-N2-Def-Declension ;
+Comp+Sg+Px2Pl+Der/MWN+N:шка%>нк lak-N2-Def-Declension ;
+Comp+Pl+Px2Pl+Der/MWN+N:шка%>нк lak-N2-Def-Declension ;
+Abe+Sg+Px2Pl+Der/MWN+N:втО1мО1%>нк lak-N2-Def-Declension ;
+Abe+Pl+Px2Pl+Der/MWN+N:втО1мО1%>нк lak-N2-Def-Declension ;
+Gen+Sg+Px3Pl+Der/MWN+N:ст kit-N2-Def-Declension ;
+Gen+Pl+Px3Pl+Der/MWN+N:ст kit-N2-Def-Declension ;
+Ela+Sg+Px3Pl+Der/MWN+N:стО1%>ст kit-N2-Def-Declension ;
+Ela+Pl+Px3Pl+Der/MWN+N:стО1%>ст kit-N2-Def-Declension ;
+Ine+Sg+Px3Pl+Der/MWN+N:сО1%>ст kit-N2-Def-Declension ;
+Ine+Pl+Px3Pl+Der/MWN+N:сО1%>ст kit-N2-Def-Declension ;
+Prl+Sg+Px3Pl+Der/MWN+N:Г2а%>ст kit-N2-Def-Declension ;
+Prl+Pl+Px3Pl+Der/MWN+N:Г2а%>ст kit-N2-Def-Declension ;
+Comp+Sg+Px3Pl+Der/MWN+N:шка%>ст kit-N2-Def-Declension ;
+Comp+Pl+Px3Pl+Der/MWN+N:шка%>ст kit-N2-Def-Declension ;
+Abe+Sg+Px3Pl+Der/MWN+N:втО1мО1%>ст kit-N2-Def-Declension ;
+Abe+Pl+Px3Pl+Der/MWN+N:втО1мО1%>ст kit-N2-Def-Declension ;
+Pl+Def+Ela+Der/MWN+N:тне%>стэ kudo-N2-Def-Declension ;
+Pl+Def+Ine+Der/MWN+N:тне%>сэ kudo-N2-Def-Declension ;
+Pl+Def+Prl+Der/MWN+N:тне%>Г2а kudo-N2-Def-Declension ;
+Pl+Def+Comp+Der/MWN+N:тне%>шка kudo-N2-Def-Declension ;
+Pl+Def+Abe+Der/MWN+N:тне%>втеме kudo-N2-Def-Declension ;
+Pl+Def+Tra+Der/MWN+N:тне%>кс osh-N2-Def-Declension ;
+Gen+Sg+Indef+Der/Dem+Der/MWN+N:ньсе kudo-N2-Def-Declension ;
+Gen+Pl+Indef+Der/Dem+Der/MWN+N:ньсе kudo-N2-Def-Declension ;
+Ela+Sg+Indef+Der/Dem+Der/MWN+N:стО1%>се kudo-N2-Def-Declension ;
+Ela+Pl+Indef+Der/Dem+Der/MWN+N:стО1%>се kudo-N2-Def-Declension ;
+Ine+Sg+Indef+Der/Dem+Der/MWN+N:сО1%>се kudo-N2-Def-Declension ;
+Ine+Pl+Indef+Der/Dem+Der/MWN+N:сО1%>се kudo-N2-Def-Declension ;
+Prl+Sg+Indef+Der/Dem+Der/MWN+N:Г2а%>се kudo-N2-Def-Declension ;
+Prl+Pl+Indef+Der/Dem+Der/MWN+N:Г2а%>се kudo-N2-Def-Declension ;
+Comp+Sg+Indef+Der/Dem+Der/MWN+N:шка%>се kudo-N2-Def-Declension ;
+Comp+Pl+Indef+Der/Dem+Der/MWN+N:шка%>се kudo-N2-Def-Declension ;
+Abe+Sg+Indef+Der/Dem+Der/MWN+N:втО1мО1%>се kudo-N2-Def-Declension ;
+Abe+Pl+Indef+Der/Dem+Der/MWN+N:втО1мО1%>се kudo-N2-Def-Declension ;
+Tra+Sg+Indef+Der/Dem+Der/MWN+N:кс%>се kudo-N2-Def-Declension ;
+Tra+Pl+Indef+Der/Dem+Der/MWN+N:кс%>се kudo-N2-Def-Declension ;
+Tra+Sg+Indef+LV+Der/Dem+Der/MWN+N:кс%>О1%>се kudo-N2-Def-Declension ;
+Tra+Pl+Indef+LV+Der/Dem+Der/MWN+N:кс%>О1%>се kudo-N2-Def-Declension ;
+Gen+Sg+Px1Sg+Der/Dem+Der/MWN+N:мсе kudo-N2-Def-Declension ;
+Gen+Pl+Px1Sg+Der/Dem+Der/MWN+N:нЬ2%>се kudo-N2-Def-Declension ;
+Ela+Sg+Px1Sg+Der/Dem+Der/MWN+N:стО1%>нЬ2се kudo-N2-Def-Declension ;
+Ela+Pl+Px1Sg+Der/Dem+Der/MWN+N:стО1%>нЬ2се kudo-N2-Def-Declension ;
+Ine+Sg+Px1Sg+Der/Dem+Der/MWN+N:сО1%>нЬ2се kudo-N2-Def-Declension ;
+Ine+Pl+Px1Sg+Der/Dem+Der/MWN+N:сО1%>нЬ2се kudo-N2-Def-Declension ;
+Prl+Sg+Px1Sg+Der/Dem+Der/MWN+N:Г2а%>нсе kudo-N2-Def-Declension ;
+Prl+Pl+Px1Sg+Der/Dem+Der/MWN+N:Г2а%>нсе kudo-N2-Def-Declension ;
+Comp+Sg+Px1Sg+Der/Dem+Der/MWN+N:шка%>нсе kudo-N2-Def-Declension ;
+Comp+Pl+Px1Sg+Der/Dem+Der/MWN+N:шка%>нсе kudo-N2-Def-Declension ;
+Abe+Sg+Px1Sg+Der/Dem+Der/MWN+N:втО1мО1%>нЬ2се kudo-N2-Def-Declension ;
+Abe+Pl+Px1Sg+Der/Dem+Der/MWN+N:втО1мО1%>нЬ2се kudo-N2-Def-Declension ;
+Gen+Sg+Px1Sg+Use/Sub/Dial+Der/Dem+Der/MWN+N:мсе kudo-N2-Def-Declension ;
+Gen+Pl+Px1Sg+Use/Sub/Dial+Der/Dem+Der/MWN+N:мсе kudo-N2-Def-Declension ;
+Ela+Sg+Px1Sg+Use/Sub/Dial+Der/Dem+Der/MWN+N:стО1%>мсе kudo-N2-Def-Declension ;
+Ela+Pl+Px1Sg+Use/Sub/Dial+Der/Dem+Der/MWN+N:стО1%>мсе kudo-N2-Def-Declension ;
+Ine+Sg+Px1Sg+Use/Sub/Dial+Der/Dem+Der/MWN+N:сО1%>мсе kudo-N2-Def-Declension ;
+Ine+Pl+Px1Sg+Use/Sub/Dial+Der/Dem+Der/MWN+N:сО1%>мсе kudo-N2-Def-Declension ;
+Prl+Sg+Px1Sg+Use/Sub/Dial+Der/Dem+Der/MWN+N:Г2а%>мсе kudo-N2-Def-Declension ;
+Prl+Pl+Px1Sg+Use/Sub/Dial+Der/Dem+Der/MWN+N:Г2а%>мсе kudo-N2-Def-Declension ;
+Comp+Sg+Px1Sg+Use/Sub/Dial+Der/Dem+Der/MWN+N:шка%>мсе kudo-N2-Def-Declension ;
+Comp+Pl+Px1Sg+Use/Sub/Dial+Der/Dem+Der/MWN+N:шка%>мсе kudo-N2-Def-Declension ;
+Abe+Sg+Px1Sg+Use/Sub/Dial+Der/Dem+Der/MWN+N:втО1мО1%>мсе kudo-N2-Def-Declension ;
+Abe+Pl+Px1Sg+Use/Sub/Dial+Der/Dem+Der/MWN+N:втО1мО1%>мсе kudo-N2-Def-Declension ;
+Gen+Sg+Px2Sg+Der/Dem+Der/MWN+N:тЬ2се kudo-N2-Def-Declension ;
+Gen+Pl+Px2Sg+Der/Dem+Der/MWN+N:тЬ2се kudo-N2-Def-Declension ;
+Ela+Sg+Px2Sg+Der/Dem+Der/MWN+N:стО1%>тЬ2се kudo-N2-Def-Declension ;
+Ela+Pl+Px2Sg+Der/Dem+Der/MWN+N:стО1%>тЬ2се kudo-N2-Def-Declension ;
+Ine+Sg+Px2Sg+Der/Dem+Der/MWN+N:сО1%>тЬ2се kudo-N2-Def-Declension ;
+Ine+Pl+Px2Sg+Der/Dem+Der/MWN+N:сО1%>тЬ2се kudo-N2-Def-Declension ;
+Prl+Sg+Px2Sg+Der/Dem+Der/MWN+N:Г2а%>тсе kudo-N2-Def-Declension ;
+Prl+Pl+Px2Sg+Der/Dem+Der/MWN+N:Г2а%>тсе kudo-N2-Def-Declension ;
+Comp+Sg+Px2Sg+Der/Dem+Der/MWN+N:шка%>тсе kudo-N2-Def-Declension ;
+Comp+Pl+Px2Sg+Der/Dem+Der/MWN+N:шка%>тсе kudo-N2-Def-Declension ;
+Abe+Sg+Px2Sg+Der/Dem+Der/MWN+N:втО1мО1%>тЬ2се kudo-N2-Def-Declension ;
+Abe+Pl+Px2Sg+Der/Dem+Der/MWN+N:втО1мО1%>тЬ2се kudo-N2-Def-Declension ;
+Gen+Sg+Px2Sg+Use/Sub/Dial+Der/Dem+Der/MWN+N:нтЬ2%>се kudo-N2-Def-Declension ;
+Gen+Pl+Px2Sg+Use/Sub/Dial+Der/Dem+Der/MWN+N:нтЬ2%>се kudo-N2-Def-Declension ;
+Ela+Sg+Px2Sg+Use/Sub/Dial+Der/Dem+Der/MWN+N:стО1%>нтЬ2%>се kudo-N2-Def-Declension ;
+Ela+Pl+Px2Sg+Use/Sub/Dial+Der/Dem+Der/MWN+N:стО1%>нтЬ2%>се kudo-N2-Def-Declension ;
+Ine+Sg+Px2Sg+Use/Sub/Dial+Der/Dem+Der/MWN+N:сО1%>нтЬ2%>се kudo-N2-Def-Declension ;
+Ine+Pl+Px2Sg+Use/Sub/Dial+Der/Dem+Der/MWN+N:сО1%>нтЬ2%>се kudo-N2-Def-Declension ;
+Prl+Sg+Px2Sg+Use/Sub/Dial+Der/Dem+Der/MWN+N:Г2а%>нтсе kudo-N2-Def-Declension ;
+Prl+Pl+Px2Sg+Use/Sub/Dial+Der/Dem+Der/MWN+N:Г2а%>нтсе kudo-N2-Def-Declension ;
+Comp+Sg+Px2Sg+Use/Sub/Dial+Der/Dem+Der/MWN+N:шка%>нтсе kudo-N2-Def-Declension ;
+Comp+Pl+Px2Sg+Use/Sub/Dial+Der/Dem+Der/MWN+N:шка%>нтсе kudo-N2-Def-Declension ;
+Abe+Sg+Px2Sg+Use/Sub/Dial+Der/Dem+Der/MWN+N:втО1мО1%>нтЬ2%>се kudo-N2-Def-Declension ;
+Abe+Pl+Px2Sg+Use/Sub/Dial+Der/Dem+Der/MWN+N:втО1мО1%>нтЬ2%>се kudo-N2-Def-Declension ;
+Gen+Sg+Px3Sg+Der/Dem+Der/MWN+N:нзО1%>се kudo-N2-Def-Declension ;
+Gen+Pl+Px3Sg+Der/Dem+Der/MWN+N:нзО1%>се kudo-N2-Def-Declension ;
+Ela+Sg+Px3Sg+Der/Dem+Der/MWN+N:стО1%>нзО1%>се kudo-N2-Def-Declension ;
+Ela+Pl+Px3Sg+Der/Dem+Der/MWN+N:стО1%>нзО1%>се kudo-N2-Def-Declension ;
+Ine+Sg+Px3Sg+Der/Dem+Der/MWN+N:сО1%>нзО1%>се kudo-N2-Def-Declension ;
+Ine+Pl+Px3Sg+Der/Dem+Der/MWN+N:сО1%>нзО1%>се kudo-N2-Def-Declension ;
+Prl+Sg+Px3Sg+Der/Dem+Der/MWN+N:Г2а%>нзО1%>се kudo-N2-Def-Declension ;
+Prl+Pl+Px3Sg+Der/Dem+Der/MWN+N:Г2а%>нзО1%>се kudo-N2-Def-Declension ;
+Comp+Sg+Px3Sg+Der/Dem+Der/MWN+N:шка%>нзО1%>се kudo-N2-Def-Declension ;
+Comp+Pl+Px3Sg+Der/Dem+Der/MWN+N:шка%>нзО1%>се kudo-N2-Def-Declension ;
+Abe+Sg+Px3Sg+Der/Dem+Der/MWN+N:втО1мО1%>нзО1%>се kudo-N2-Def-Declension ;
+Abe+Pl+Px3Sg+Der/Dem+Der/MWN+N:втО1мО1%>нзО1%>се kudo-N2-Def-Declension ;
+Gen+Sg+Px1Pl+Der/Dem+Der/MWN+N:нО1к%>се kudo-N2-Def-Declension ;
+Gen+Pl+Px1Pl+Der/Dem+Der/MWN+N:нО1к%>се kudo-N2-Def-Declension ;
+Ela+Sg+Px1Pl+Der/Dem+Der/MWN+N:стО1%>нО1к%>се kudo-N2-Def-Declension ;
+Ela+Pl+Px1Pl+Der/Dem+Der/MWN+N:стО1%>нО1к%>се kudo-N2-Def-Declension ;
+Ine+Sg+Px1Pl+Der/Dem+Der/MWN+N:сО1%>нО1к%>се kudo-N2-Def-Declension ;
+Ine+Pl+Px1Pl+Der/Dem+Der/MWN+N:сО1%>нО1к%>се kudo-N2-Def-Declension ;
+Prl+Sg+Px1Pl+Der/Dem+Der/MWN+N:Г2а%>нО1к%>се kudo-N2-Def-Declension ;
+Prl+Pl+Px1Pl+Der/Dem+Der/MWN+N:Г2а%>нО1к%>се kudo-N2-Def-Declension ;
+Comp+Sg+Px1Pl+Der/Dem+Der/MWN+N:шка%>нО1к%>се kudo-N2-Def-Declension ;
+Comp+Pl+Px1Pl+Der/Dem+Der/MWN+N:шка%>нО1к%>се kudo-N2-Def-Declension ;
+Abe+Sg+Px1Pl+Der/Dem+Der/MWN+N:втО1мО1%>нО1к%>се kudo-N2-Def-Declension ;
+Abe+Pl+Px1Pl+Der/Dem+Der/MWN+N:втО1мО1%>нО1к%>се kudo-N2-Def-Declension ;
+Gen+Sg+Px2Pl+Der/Dem+Der/MWN+N:нксе kudo-N2-Def-Declension ;
+Gen+Pl+Px2Pl+Der/Dem+Der/MWN+N:нксе kudo-N2-Def-Declension ;
+Ela+Sg+Px2Pl+Der/Dem+Der/MWN+N:стО1%>нксе kudo-N2-Def-Declension ;
+Ela+Pl+Px2Pl+Der/Dem+Der/MWN+N:стО1%>нксе kudo-N2-Def-Declension ;
+Ine+Sg+Px2Pl+Der/Dem+Der/MWN+N:сО1%>нксе kudo-N2-Def-Declension ;
+Ine+Pl+Px2Pl+Der/Dem+Der/MWN+N:сО1%>нксе kudo-N2-Def-Declension ;
+Prl+Sg+Px2Pl+Der/Dem+Der/MWN+N:Г2а%>нксе kudo-N2-Def-Declension ;
+Prl+Pl+Px2Pl+Der/Dem+Der/MWN+N:Г2а%>нксе kudo-N2-Def-Declension ;
+Comp+Sg+Px2Pl+Der/Dem+Der/MWN+N:шка%>нксе kudo-N2-Def-Declension ;
+Comp+Pl+Px2Pl+Der/Dem+Der/MWN+N:шка%>нксе kudo-N2-Def-Declension ;
+Abe+Sg+Px2Pl+Der/Dem+Der/MWN+N:втО1мО1%>нксе kudo-N2-Def-Declension ;
+Abe+Pl+Px2Pl+Der/Dem+Der/MWN+N:втО1мО1%>нксе kudo-N2-Def-Declension ;
+Gen+Sg+Px3Pl+Der/Dem+Der/MWN+N:стсе kudo-N2-Def-Declension ;
+Gen+Pl+Px3Pl+Der/Dem+Der/MWN+N:стсе kudo-N2-Def-Declension ;
+Ela+Sg+Px3Pl+Der/Dem+Der/MWN+N:стО1%>стсе kudo-N2-Def-Declension ;
+Ela+Pl+Px3Pl+Der/Dem+Der/MWN+N:стО1%>стсе kudo-N2-Def-Declension ;
+Ine+Sg+Px3Pl+Der/Dem+Der/MWN+N:сО1%>стсе kudo-N2-Def-Declension ;
+Ine+Pl+Px3Pl+Der/Dem+Der/MWN+N:сО1%>стсе kudo-N2-Def-Declension ;
+Prl+Sg+Px3Pl+Der/Dem+Der/MWN+N:Г2а%>стсе kudo-N2-Def-Declension ;
+Prl+Pl+Px3Pl+Der/Dem+Der/MWN+N:Г2а%>стсе kudo-N2-Def-Declension ;
+Comp+Sg+Px3Pl+Der/Dem+Der/MWN+N:шка%>стсе kudo-N2-Def-Declension ;
+Comp+Pl+Px3Pl+Der/Dem+Der/MWN+N:шка%>стсе kudo-N2-Def-Declension ;
+Abe+Sg+Px3Pl+Der/Dem+Der/MWN+N:втО1мО1%>стсе kudo-N2-Def-Declension ;
+Abe+Pl+Px3Pl+Der/Dem+Der/MWN+N:втО1мО1%>стсе kudo-N2-Def-Declension ;
+Gen+Sg+Def+Der/Dem+Der/MWN+N:нтьсе kudo-N2-Def-Declension ;
+Ela+Sg+Def+Der/Dem+Der/MWN+N:стО1%>нтьсе kudo-N2-Def-Declension ;
+Ine+Sg+Def+Der/Dem+Der/MWN+N:сО1%>нтьсе kudo-N2-Def-Declension ;
+Prl+Sg+Def+Der/Dem+Der/MWN+N:Г2а%>нтьсе kudo-N2-Def-Declension ;
+Comp+Sg+Def+Der/Dem+Der/MWN+N:шка%>нтьсе kudo-N2-Def-Declension ;
+Abe+Sg+Def+Der/Dem+Der/MWN+N:втО1мО1%>нтьсе kudo-N2-Def-Declension ;
+Gen+Sg+Def+Use/Sub/Dial+Der/Dem+Der/MWN+N:стьсе kudo-N2-Def-Declension ;
+Ela+Sg+Def+Use/Sub/Dial+Der/Dem+Der/MWN+N:стО1%>стьсе kudo-N2-Def-Declension ;
+Ine+Sg+Def+Use/Sub/Dial+Der/Dem+Der/MWN+N:сО1%>стьсе kudo-N2-Def-Declension ;
+Prl+Sg+Def+Use/Sub/Dial+Der/Dem+Der/MWN+N:Г2а%>стьсе kudo-N2-Def-Declension ;
+Comp+Sg+Def+Use/Sub/Dial+Der/Dem+Der/MWN+N:шка%>стьсе kudo-N2-Def-Declension ;
+Abe+Sg+Def+Use/Sub/Dial+Der/Dem+Der/MWN+N:втО1мО1%>%>стьсе kudo-N2-Def-Declension ;
+Pl+Def+Gen+Der/Dem+Der/MWN+N:тне%>ньсе kudo-N2-Def-Declension ;
+Pl+Def+Ela+Der/Dem+Der/MWN+N:тне%>стэсе kudo-N2-Def-Declension ;
+Pl+Def+Ine+Der/Dem+Der/MWN+N:тне%>сэсе kudo-N2-Def-Declension ;
+Pl+Def+Prl+Der/Dem+Der/MWN+N:тне%>Г2а%>се kudo-N2-Def-Declension ;
+Pl+Def+Comp+Der/Dem+Der/MWN+N:тне%>шка%>се kudo-N2-Def-Declension ;
+Pl+Def+Abe+Der/Dem+Der/MWN+N:тне%>втемесе kudo-N2-Def-Declension ;
+Pl+Def+Tra+Der/Dem+Der/MWN+N:тне%>кссе kudo-N2-Def-Declension ;
+Pl+Def+Tra+LV+Der/Dem+Der/MWN+N:тне%>ксэсе kudo-N2-Def-Declension ;

LEXICON lak-N2-Def-Declension
!!2012-05-03!:%>KLoss kal-N2-Def-Declension ;
 kal-N2-Def-Declension ;

LEXICON kit-N2-Def-Declension
 kal-N2-Def-Declension ;
+Use/Sub/Short:%>TLoss DefPl-Declension ;

LEXICON kal-N2-Def-Declension
 kal-N-Def-Declension ;
+Tra+Sg+Indef:%>О1кс Clitic ;
+Tra+Pl+Indef:%>О1кс Clitic ;
+Abl+Sg+Indef:%>дО1 kudo-Conjugation ;
+Abl+Pl+Indef:%>дО1 kudo-Conjugation ;

LEXICON osh-N2-Def-Declension
 osh-N-Def-Declension ;
+Tra+Sg+Indef:%>О1кс Clitic ;
+Tra+Pl+Indef:%>О1кс Clitic ;
+Abl+Sg+Indef:%>дО1 kudo-Conjugation ;
+Abl+Pl+Indef:%>дО1 kudo-Conjugation ;

LEXICON kudo-N2-Def-Declension
 kudo-N-Def-Declension ;
+Tra+Sg+Indef:%>кс Clitic ;
+Tra+Pl+Indef:%>кс Clitic ;
+Abl+Sg+Indef:%>дО1 kudo-Conjugation ;
+Abl+Pl+Indef:%>дО1 kudo-Conjugation ;

! =================== !
! Inflectional lexica !
! =================== !

!
! Due to irregularity in spelling
! where triple consonants are disallowed
! and some double consonants are alternately dropped
! A two-class system has been extended to a six-classer
! pango-N and Adj-chevte types are closed-class word sets
! which can drop their stem final vowels in certain combinations


! ================ !
! N-Def-Declension !
! ================ !

LEXICON kit-N-Def-Declension
 kal-N-Def-Declension ;

LEXICON lak-N-Def-Declension
 kal-N-Def-Declension ;

LEXICON kal-N-Def-Declension
+Nom+Sg+Def:%>О1сь osh-NomSg-Conjugation ;
+Gen+Sg+Def:%>О1нть Clitic ;
+Dat+Sg+Def:%>О1нтень Clitic ;
+Comp+Sg+Def:%>О1шка%>нть Clitic ;
+Ela+Sg+Def:%>стО1%>нть Clitic ;
+Ine+Sg+Def:%>сО1%>нть Clitic ;
+Abl+Sg+Def:%>дО1%>нть Clitic ;
+Prl+Sg+Def:%>Г2а%>нть Clitic ;
+Abe+Sg+Def:%>втО1мО1%>нть Clitic ;
+Tra+Sg+Def:%>О1кс%>О1нть Clitic ;
+Nom+Sg+Def+Use/Sub/Dial:%>сь Clitic ;
+Gen+Sg+Def+Use/Sub/Dial:%>сть Clitic ;
+Dat+Sg+Def+Use/Sub/Dial:%>стень Clitic ;
+Abl+Sg+Def+Use/Sub/Dial:%>дО1%>сть Clitic ;
+Ela+Sg+Def+Use/Sub/Dial:%>стО1%>сть Clitic ;
+Ine+Sg+Def+Use/Sub/Dial:%>сО1%>сть Clitic ;
+Prl+Sg+Def+Use/Sub/Dial:%>Г2а%>сть Clitic ;
+Comp+Sg+Def+Use/Sub/Dial:%>О1шка%>сть Clitic ;
+Abe+Sg+Def+Use/Sub/Dial:%>втО1мО1%>сть Clitic ;
+Tra+Sg+Def+Use/Sub/Dial:%>О1кс%>О1сть Clitic ;

:%> DefPl-Declension ;

LEXICON osh-N-Def-Declension
+Nom+Sg+Def:%>О1сь osh-NomSg-Conjugation ;
+Gen+Sg+Def:%>О1нть Clitic ;
+Dat+Sg+Def:%>О1нтень Clitic ;
+Comp+Sg+Def:%>О1шка%>нть Clitic ;
+Ela+Sg+Def:%>стО1%>нть Clitic ;
+Ine+Sg+Def:%>сО1%>нть Clitic ;
+LV+Ela+Sg+Def:%>О1стО1%>нть Clitic ;
+LV+Ine+Sg+Def:%>О1сО1%>нть Clitic ;
+Abl+Sg+Def:%>дО1%>нть Clitic ;
+Prl+Sg+Def:%>Г2а%>нть Clitic ;
+Abe+Sg+Def:%>втО1мО1%>нть Clitic ;
+Tra+Sg+Def:%>О1кс%>О1нть Clitic ;
+Nom+Sg+Def+Use/Sub/Dial:%>сь Clitic ;
+Gen+Sg+Def+Use/Sub/Dial:%>сть Clitic ;
+Dat+Sg+Def+Use/Sub/Dial:%>стень Clitic ;
+Ela+Sg+Def+Use/Sub/Dial:%>стО1%>сть Clitic ;
+Ine+Sg+Def+Use/Sub/Dial:%>сО1%>сть Clitic ;
+LV+Gen+Sg+Def+Use/Sub/Dial:%>О1сть Clitic ;
+LV+Dat+Sg+Def+Use/Sub/Dial:%>О1стень Clitic ;
+LV+Ela+Sg+Def+Use/Sub/Dial:%>О1стО1%>сть Clitic ;
+LV+Ine+Sg+Def+Use/Sub/Dial:%>О1сО1%>сть Clitic ;
+Abl+Sg+Def+Use/Sub/Dial:%>дО1%>сть Clitic ;
+Prl+Sg+Def+Use/Sub/Dial:%>Г2а%>сть Clitic ;
+Comp+Sg+Def+Use/Sub/Dial:%>О1шка%>сть Clitic ;
+Abe+Sg+Def+Use/Sub/Dial:%>втО1мО1%>сть Clitic ;
+Tra+Sg+Def+Use/Sub/Dial:%>О1кс%>О1сть Clitic ;

:%> DefPl-Declension ;


LEXICON pango-N-Def-Declension
+Nom+Sg+Def:%>сь osh-NomSg-Conjugation ;
+Gen+Sg+Def:%>нть Clitic ;
+Dat+Sg+Def:%>нтень Clitic ;
+Comp+Sg+Def:%>О1шка%>нть Clitic ;
+Ela+Sg+Def:%>стО1%>нть Clitic ;
+Ine+Sg+Def:%>сО1%>нть Clitic ;
+Abl+Sg+Def:%>дО1%>нть Clitic ;
+Prl+Sg+Def:%>Г2а%>нть Clitic ;
+Abe+Sg+Def:%>втО1мО1%>нть Clitic ;
+Tra+Sg+Def:%>кс%>О1нть Clitic ;
+Gen+Sg+Def+Use/Sub/Dial:%>сть Clitic ;
+Dat+Sg+Def+Use/Sub/Dial:%>стень Clitic ;
+Abl+Sg+Def+Use/Sub/Dial:%>дО1%>сть Clitic ;
+Ela+Sg+Def+Use/Sub/Dial:%>стО1%>сть Clitic ;
+Ine+Sg+Def+Use/Sub/Dial:%>сО1%>сть Clitic ;
+Prl+Sg+Def+Use/Sub/Dial:%>Г2а%>сть Clitic ;
+Comp+Sg+Def+Use/Sub/Dial:%>шка%>сть Clitic ;
+Abe+Sg+Def+Use/Sub/Dial:%>втО1мО1%>сть Clitic ;
+Tra+Sg+Def+Use/Sub/Dial:%>кс%>О1сть Clitic ;

:%> DefPl-Declension ;
:%>VLoss DefPl-Declension ;


LEXICON kudo-N-Def-Declension
+Nom+Sg+Def:%>сь osh-NomSg-Conjugation ;
+Gen+Sg+Def:%>нть Clitic ;
+Dat+Sg+Def:%>нтень Clitic ;
+Comp+Sg+Def:%>шка%>нть Clitic ;
+Ela+Sg+Def:%>стО1%>нть Clitic ;
+Ine+Sg+Def:%>сО1%>нть Clitic ;
+Abl+Sg+Def:%>дО1%>нть Clitic ;
+Prl+Sg+Def:%>Г2а%>нть Clitic ;
+Abe+Sg+Def:%>втО1мО1%>нть Clitic ;
+Tra+Sg+Def:%>кс%>О1нть Clitic ;
+Gen+Sg+Def+Use/Sub/Dial:%>сть Clitic ;
+Dat+Sg+Def+Use/Sub/Dial:%>стень Clitic ;
+Abl+Sg+Def+Use/Sub/Dial:%>дО1%>сть Clitic ;
+Ela+Sg+Def+Use/Sub/Dial:%>стО1%>сть Clitic ;
+Ine+Sg+Def+Use/Sub/Dial:%>сО1%>сть Clitic ;
+Prl+Sg+Def+Use/Sub/Dial:%>Г2а%>сть Clitic ;
+Comp+Sg+Def+Use/Sub/Dial:%>шка%>сть Clitic ;
+Abe+Sg+Def+Use/Sub/Dial:%>втО1мО1%>сть Clitic ;
+Tra+Sg+Def+Use/Sub/Dial:%>кс%>О1сть Clitic ;

:%> DefPl-Declension ;


LEXICON kit-Indef-Declension
 kal-Indef-Declension ;
+Use/Sub/Short+Nom+Pl+Indef:%>TLossтЬ2 kit-NomPl-Conjugation ;
+Use/Sub/Short+Nom+Pl+Indef:%>TLossтЬ2 Clitic ;

LEXICON lak-Indef-Declension
 kal-Indef-Declension ;

LEXICON kal-Indef-Declension

+Nom+Sg+Indef: kal-NomSg-Conjugation ;
+Nom+Pl+Indef:%>тЬ2 kit-NomPl-Conjugation ;
+Nom+Pl+Indef:%>тЬ2 Clitic ;
+Nom+Pl+Indef: kal-NomPl-Conjugation ;
+Gen+Sg+Indef:%>О1нь kal-Conjugation ;
+Gen+Pl+Indef:%>О1нь kal-Conjugation ;
+Dat+Sg+Indef:%>нень Clitic ;
+Dat+Pl+Indef:%>нень Clitic ;
+Abl+Sg+Indef:%>дО1 kudo-Conjugation ;
+Abl+Pl+Indef:%>дО1 kudo-Conjugation ;
+Ela+Sg+Indef:%>стО1 kudo-Conjugation ;
+Ela+Pl+Indef:%>стО1 kudo-Conjugation ;
+Ill+Sg+Indef:%>с Clitic ;
+Ill+Pl+Indef:%>с Clitic ;
+Lat+Sg+Indef:%>О1в Clitic ;
+Lat+Pl+Indef:%>О1в Clitic ;
+Ine+Sg+Indef:%>сО1 kudo-Conjugation ;
+Ine+Pl+Indef:%>сО1 kudo-Conjugation ;
+Prl+Sg+Indef:%>Г2а kudo-Conjugation ;
+Prl+Pl+Indef:%>Г2а kudo-Conjugation ;
+Com+Sg+Indef:%>нек lak-Clitic ;
+Com+Pl+Indef:%>нек lak-Clitic ;
+Abe+Sg+Indef:%>втО1мО1 kudo-Conjugation ;
+Abe+Pl+Indef:%>втО1мО1 kudo-Conjugation ;
+Comp+Sg+Indef:%>О1шка kudo-Conjugation ;
+Comp+Pl+Indef:%>О1шка kudo-Conjugation ;
+Tra+Sg+Indef:%>О1кс osh-Conjugation ;
+Tra+Pl+Indef:%>О1кс osh-Conjugation ;
+Comp+Sg+Indef:%>шка kudo-Conjugation ;
+Comp+Pl+Indef:%>шка kudo-Conjugation ;
+Tra+Sg+Indef:%>кс osh-Conjugation ;
+Tra+Pl+Indef:%>кс osh-Conjugation ;
+TempCx+Sg+Indef:%>не Clitic ;
+TempCx+Pl+Indef:%>не Clitic ;

LEXICON osh-Indef-Declension
 kal-Indef-Declension ;
+Ela+Sg+Indef:%>О1стО1 kudo-Conjugation ;
+Ela+Pl+Indef:%>О1стО1 kudo-Conjugation ;
+Ill+Sg+Indef:%>О1с Clitic ;
+Ill+Pl+Indef:%>О1с Clitic ;
+Ine+Sg+Indef:%>О1сО1 kudo-Conjugation ;
+Ine+Pl+Indef:%>О1сО1 kudo-Conjugation ;



LEXICON pango-Indef-Declension
 kudo-Indef-Declension ;
+Nom+Pl+Indef: pango-NomPl-Conjugation-only ;
!
+Nom+Pl+Indef:%>VLossтЬ2 kit-NomPl-Conjugation ;
+Nom+Pl+Indef:%>VLossтЬ2 Clitic ;
+Abl+Sg+Indef:%>VLossдО1 kudo-Conjugation ;
+Abl+Pl+Indef:%>VLossдО1 kudo-Conjugation ;
+Ela+Sg+Indef:%>VLossстО1 kudo-Conjugation ;
+Ela+Pl+Indef:%>VLossстО1 kudo-Conjugation ;
+Ill+Sg+Indef:%>VLossс Clitic ;
+Ill+Pl+Indef:%>VLossс Clitic ;
+Ine+Sg+Indef:%>VLossсО1 kudo-Conjugation ;
+Ine+Pl+Indef:%>VLossсО1 kudo-Conjugation ;



LEXICON kudo-Indef-Declension

+Nom+Sg+Indef: kudo-NomSg-Conjugation ;
+Nom+Pl+Indef:%>тЬ2 kit-NomPl-Conjugation ;
+Nom+Pl+Indef:%>тЬ2 Clitic ;
+Nom+Pl+Indef: kudo-NomPl-Conjugation-only ;
+Gen+Sg+Indef:%>нь kal-Conjugation ;
+Gen+Pl+Indef:%>нь kal-Conjugation ;
+Dat+Sg+Indef:%>нень Clitic ;
+Dat+Pl+Indef:%>нень Clitic ;
+Abl+Sg+Indef:%>дО1 kudo-Conjugation ;
+Abl+Pl+Indef:%>дО1 kudo-Conjugation ;
+Ela+Sg+Indef:%>стО1 kudo-Conjugation ;
+Ela+Pl+Indef:%>стО1 kudo-Conjugation ;
+Ill+Sg+Indef:%>с Clitic ;
+Ill+Pl+Indef:%>с Clitic ;
+Lat+Sg+Indef:%>в Clitic ;
+Lat+Pl+Indef:%>в Clitic ;
+Ine+Sg+Indef:%>сО1 kudo-Conjugation ;
+Ine+Pl+Indef:%>сО1 kudo-Conjugation ;
+Prl+Sg+Indef:%>Г2а kudo-Conjugation ;
+Prl+Pl+Indef:%>Г2а kudo-Conjugation ;
+Comp+Sg+Indef:%>шка kudo-Conjugation ;
+Comp+Pl+Indef:%>шка kudo-Conjugation ;
+Com+Sg+Indef:%>нек lak-Clitic ;
+Com+Pl+Indef:%>нек lak-Clitic ;
+Abe+Sg+Indef:%>втО1мО1 kudo-Conjugation ;
+Abe+Pl+Indef:%>втО1мО1 kudo-Conjugation ;
+Tra+Sg+Indef:%>кс osh-Conjugation ;
+Tra+Pl+Indef:%>кс osh-Conjugation ;
+TempCx+Sg+Indef:%>не Clitic ;
+TempCx+Pl+Indef:%>не Clitic ;


LEXICON kal-N-Poss-Declension-CX
 kal-N-Poss-Declension-CX-SG ;
 kal-N-Poss-Declension-CX-PL ;


LEXICON kal-N-Poss-Declension-CX-SG
:%>О1 kudo-N-Poss-Declension-CX-SG-noArrow ;

+Abl+Sg:%>дО1 kudo-N-Poss-Declension-PossX ;
+Ela+Sg:%>стО1 kudo-N-Poss-Declension-PossX ;
+Ine+Sg:%>сО1 kudo-N-Poss-Declension-PossX ;
+Prl+Sg:%>Г2а kudo-N-Poss-Declension-PossX ;
+Abe+Sg:%>втО1мО1 kudo-N-Poss-Declension-PossX ;


LEXICON kal-N-Poss-Declension-CX-PL
:%>О1 kudo-N-Poss-Declension-CX-PL-noArrow ;
+Abl+Pl:%>дО1 kudo-N-Poss-Declension-PossX ;
+Ela+Pl:%>стО1 kudo-N-Poss-Declension-PossX ;
+Ine+Pl:%>сО1 kudo-N-Poss-Declension-PossX ;
+Prl+Pl:%>Г2а kudo-N-Poss-Declension-PossX ;
+Abe+Pl:%>втО1мО1 kudo-N-Poss-Declension-PossX ;



!LEXICON kal-N-Poss-Declension-CX-NbAmb


LEXICON kit-N-Poss-Declension-CX
 kal-N-Poss-Declension-CX-SG ;
 kal-N-Poss-Declension-CX-PL ;
!! kit-N-Poss-Declension-CX-NbAmb ;


LEXICON osh-N-Poss-Declension-CX
osh-N-Poss-Declension-CX-SG ;
osh-N-Poss-Declension-CX-PL ;

LEXICON osh-N-Poss-Declension-CX-SG
 kal-N-Poss-Declension-CX-SG ;
+Ela+Sg:%>О1стО1 kudo-N-Poss-Declension-PossX ;
+Ine+Sg:%>О1сО1 kudo-N-Poss-Declension-PossX ;


LEXICON osh-N-Poss-Declension-CX-PL
 kal-N-Poss-Declension-CX-PL ;
+Ela+Pl:%>О1стО1 kudo-N-Poss-Declension-PossX ;
+Ine+Pl:%>О1сО1 kudo-N-Poss-Declension-PossX ;

LEXICON pango-N-Poss-Declension-CX
 pango-N-Poss-Declension-CX-SG ;
 pango-N-Poss-Declension-CX-PL ;
!! pango-N-Poss-Declension-CX-NbAmb ;

LEXICON pango-N-Poss-Declension-CX-SG
 kudo-N-Poss-Declension-CX-SG ;
+Abl+Sg:%>VLossдО1 kudo-N-Poss-Declension-PossX ;
+Ela+Sg:%>VLossстО1 kudo-N-Poss-Declension-PossX ;
+Ine+Sg:%>VLossсО1 kudo-N-Poss-Declension-PossX ;

LEXICON pango-N-Poss-Declension-CX-PL
 kudo-N-Poss-Declension-CX-PL ;
+Abl+Pl:%>VLossдО1 kudo-N-Poss-Declension-PossX ;
+Ela+Pl:%>VLossстО1 kudo-N-Poss-Declension-PossX ;
+Ine+Pl:%>VLossсО1 kudo-N-Poss-Declension-PossX ;


LEXICON kudo-N-Poss-Declension-CX
 kudo-N-Poss-Declension-CX-SG ;
 kudo-N-Poss-Declension-CX-PL ;

LEXICON kudo-N-Poss-Declension-CX-SG
:%> kudo-N-Poss-Declension-CX-SG-noArrow ;
+Abl+Sg:%>дО1 kudo-N-Poss-Declension-PossX ;
+Ela+Sg:%>стО1 kudo-N-Poss-Declension-PossX ;
+Ine+Sg:%>сО1 kudo-N-Poss-Declension-PossX ;
+Prl+Sg:%>Г2а kudo-N-Poss-Declension-PossX ;
+Abe+Sg:%>втО1мО1 kudo-N-Poss-Declension-PossX ;


LEXICON kudo-N-Poss-Declension-CX-SG-noArrow
+Nom+Sg+Px1Sg:м kal-NomSg-Conjugation ;
+Nom+Sg+Px2Sg:тЬ2 kit-NomSg-Conjugation ;
+Nom+Sg+Px3Sg:зО1 kudo-NomSg-Conjugation ;
+Nom+Sg+Px1Pl:нО1к lak-NomSg-Conjugation ;
+Nom+Sg+Px1Pl+Use/Sub/Dial:мО1к lak-NomSg-Conjugation ;
+Nom+Sg+Px2Pl:нк lak-NomSg-Conjugation ;
+Nom+Sg+Px3Pl:ст lak-NomSg-Conjugation ;
+Gen+Sg+Px1Sg:м kal-Conjugation ;
+Gen+Sg+Px1Sg:нЬ2 kal-Conjugation ;
+Gen+Sg+Px3Sg+Inanim+Use/Sub/Dial:зО1 kudo-Conjugation ;
+Gen+Sg+Px2Sg:тЬ2 kit-Conjugation ;
+Gen+Sg+Px2Sg+Use/Sub/Dial:нтЬ2 kit-Conjugation ;
+Gen+Sg+Px3Sg:нзО1 kudo-Conjugation ;
+Gen+Sg+Px1Pl:нО1к lak-Conjugation ;
+Gen+Sg+Px1Pl+Pred+Ind+NonPast+Sc3Sg:нО1к Clitic ;
+Gen+Sg+Px2Pl:нк lak-Conjugation ;
+Gen+Sg+Px2Pl+Pred+Ind+NonPast+Sc3Sg:нк Clitic ;
+Gen+Sg+Px3Pl:ст kit-Conjugation ;
+Gen+Sg+Px3Pl+Pred+Ind+NonPast+Sc3Sg:ст Clitic ;
+Dat+Sg+Px3Sg:нстэнь Clitic ;
+Dat+Sg+Px3Pl:нстэнь Clitic ;
+Comp+Sg:шка kudo-N-Poss-Declension-PossX ;
+Tra+Sg:кс osh-N-Poss-Declension-PossX ;
+Ill+Sg:з osh-N-Poss-Declension-PossX ;


LEXICON kudo-N-Poss-Declension-CX-PL
:%> kudo-N-Poss-Declension-CX-PL-noArrow ;
+Abl+Pl:%>дО1 kudo-N-Poss-Declension-PossX ;
+Ela+Pl:%>стО1 kudo-N-Poss-Declension-PossX ;
+Ine+Pl:%>сО1 kudo-N-Poss-Declension-PossX ;
+Prl+Pl:%>Г2а kudo-N-Poss-Declension-PossX ;
+Abe+Pl:%>втО1мО1 kudo-N-Poss-Declension-PossX ;

LEXICON kudo-N-Poss-Declension-CX-PL-noArrow
+Nom+Pl+Px1Sg:нЬ2 kal-NomPl-Conjugation-4Poss ;
+Nom+Pl+Px1Sg:нЬ2 Clitic ;
+Nom+Pl+Px2Sg:тЬ2 kit-NomPl-Conjugation-4Poss ;
+Nom+Pl+Px2Sg:тЬ2 Clitic ;
+Nom+Pl+Px2Sg+Use/Sub/Dial:нтЬ2 kit-NomPl-Conjugation-4Poss ;
+Nom+Pl+Px2Sg+Use/Sub/Dial:нтЬ2 Clitic ;
+Nom+Pl+Px3Sg:нзО1 kudo-NomPl-Conjugation-4Poss ;
+Nom+Pl+Px1Sg+Use/Sub/Dial:м kal-NomPl-Conjugation-4Poss ;
+Nom+Pl+Px1Pl:нО1к lak-NomPl-Conjugation-only-4Poss ;
+Nom+Pl+Px1Pl:нО1к Clitic ;
+Nom+Pl+Px2Pl:нк lak-NomPl-Conjugation-only-4Poss ;
+Nom+Pl+Px2Pl:нк Clitic ;
+Nom+Pl+Px2Pl+Pred+Ind+NonPast+Sc3Pl:нк Clitic ;
+Nom+Pl+Px3Pl:ст kit-NomPl-Conjugation-only-4Poss ;
+Nom+Pl+Px3Pl:ст Clitic ;
+Gen+Pl+Px1Sg:нЬ2 kal-Conjugation-4Poss ;
+Gen+Pl+Px1Sg+Use/Sub/Dial:м kal-Conjugation-4Poss ;
+Gen+Pl+Px2Sg:тЬ2 kit-Conjugation-4Poss ;
+Gen+Pl+Px2Sg+Use/Sub/Dial:нтЬ2 kit-Conjugation-4Poss ;
+Gen+Pl+Px3Sg:нзО1 kudo-Conjugation-4Poss ;
+Gen+Pl+Px1Pl:нО1к lak-Conjugation-4Poss ;
!!+Gen+Pl+Px1Pl+Pred+Ind+NonPast+Sc3Pl:нО1к Clitic ;
+Gen+Pl+Px2Pl:нк lak-Conjugation-4Poss ;
!!+Gen+Pl+Px2Pl+Pred+Ind+NonPast+Sc3Pl:нк Clitic ;
+Gen+Pl+Px3Pl:ст kit-Conjugation-4Poss ;
!!+Gen+Pl+Px3Pl+Pred+Ind+NonPast+Sc3Pl:ст Clitic ;

+Dat+Pl+Px3Sg:нстэнь Clitic ;
+Dat+Pl+Px3Pl:нстэнь Clitic ;
+Comp+Pl:шка kudo-N-Poss-Declension-PossX ;
+Tra+Pl:кс osh-N-Poss-Declension-PossX ;
+Ill+Pl:з osh-N-Poss-Declension-PossX ;


LEXICON kal-N-Poss-Declension-PossX
+Px1Sg:%>О1нЬ2 kal-Conjugation ;
+Px1Sg+Use/Sub/Dial:%>О1м kal-Conjugation ;
+Px2Sg:%>О1тЬ2 kit-Conjugation ;
+Px2Sg+Use/Sub/Dial:%>О1нтЬ2 kit-Conjugation ;
+Px3Sg:%>О1нзО1 kudo-Conjugation ;
+Px1Pl:%>О1нО1к lak-Conjugation ;
+Px2Pl:%>О1нк lak-Conjugation ;
+Px3Pl:%>О1ст kit-Conjugation ;

LEXICON osh-N-Poss-Declension-PossX
+Px1Sg:%>О1нЬ2 kal-Conjugation ;
+Px1Sg+Use/Sub/Dial:%>О1м kal-Conjugation ;
+Px2Sg:%>О1тЬ2 kit-Conjugation ;
+Px2Sg+Use/Sub/Dial:%>О1нтЬ2 kit-Conjugation ;
+Px3Sg:%>О1нзО1 kudo-Conjugation ;
+Px1Pl:%>О1нО1к lak-Conjugation ;
+Px2Pl:%>О1нк lak-Conjugation ;
+Px3Pl:%>О1ст kit-Conjugation ;

! These are possessor Indices for non-nominative singular
! +NonNomSg
LEXICON kudo-N-Poss-Declension-PossX
+Px1Sg:%>нЬ2 kal-Conjugation ;
+Px1Sg+Use/Sub/Dial:%>м kal-Conjugation ;
+Px2Sg:%>тЬ2 kit-Conjugation ;
+Px2Sg+Use/Sub/Dial:%>нтЬ2 kit-Conjugation ;
+Px3Sg:%>нзО1 kudo-Conjugation ;
+Px1Pl:%>нО1к lak-Conjugation ;
+Px2Pl:%>нк lak-Conjugation ;
+Px3Pl:%>ст kit-Conjugation ;


LEXICON DefPl-Declension
+Pl+Def+Nom:тне kudo-NomPl-Conjugation ;
+Pl+Def+Gen:тне%>нь Clitic ;
+Pl+Def+Dat:тне%>нень Clitic ;
+Pl+Def+Abl:тне%>де kudo-Conjugation ;
+Pl+Def+Ela:тне%>стэ kudo-Conjugation ;
+Pl+Def+Ill:тне%>с Clitic ;
+Pl+Def+Ine:тне%>сэ kudo-Conjugation ;
+Pl+Def+Prl:тне%>Г2а kudo-Conjugation ;
+Pl+Def+Comp:тне%>шка kudo-Conjugation ;
+Pl+Def+Com:тне%>нек lak-Clitic ;
+Pl+Def+Abe:тне%>втеме kudo-Conjugation ;
+Pl+Def+Tra:тне%>кс osh-Conjugation ;
+Pl+Def+Lat:тне%>в Clitic ;
+Pl+Def+Com+Use/Sub/Dial:тне%>нек lak-Clitic ;

+Use/Sub/Short+Pl+Def+Nom:TLossтне kudo-NomPl-Conjugation ;
+Use/Sub/Short+Pl+Def+Gen:TLossтне%>нь Clitic ;
+Use/Sub/Short+Pl+Def+Dat:TLossтне%>нень Clitic ;
+Use/Sub/Short+Pl+Def+Abl:TLossтне%>де kudo-Conjugation ;
+Use/Sub/Short+Pl+Def+Ela:TLossтне%>стэ kudo-Conjugation ;
+Use/Sub/Short+Pl+Def+Ill:TLossтне%>с Clitic ;
+Use/Sub/Short+Pl+Def+Ine:TLossтне%>сэ kudo-Conjugation ;
+Use/Sub/Short+Pl+Def+Prl:TLossтне%>Г2а kudo-Conjugation ;
+Use/Sub/Short+Pl+Def+Comp:TLossтне%>шка kudo-Conjugation ;
+Use/Sub/Short+Pl+Def+Com:TLossтне%>нек lak-Clitic ;
+Use/Sub/Short+Pl+Def+Abe:TLossтне%>втеме kudo-Conjugation ;
+Use/Sub/Short+Pl+Def+Tra:TLossтне%>кс osh-Conjugation ;
+Use/Sub/Short+Pl+Def+Lat:TLossтне%>в Clitic ;
+Use/Sub/Short+Pl+Def+Com+Use/Sub/Dial:TLossтне%>нек lak-Clitic ;

! =========== !
! Conjugation !
! =========== !

LEXICON lak-NomSg-Conjugation
 kal-NomSg-Conjugation ;
 lak-Clitic  ;
+Pred+Ind+NonPast+Sc3Sg: lak-Clitic ;

LEXICON lak-NomPl-Conjugation
 kal-NomPl-Conjugation ;
 lak-Clitic  ;

LEXICON lak-NomPl-Conjugation-only
 kal-NomPl-Conjugation-only ;
 lak-Clitic  ;

LEXICON lak-NomPl-Conjugation-only-4Poss
 kal-NomPl-Conjugation-only-4Poss ;
 lak-Clitic  ;

LEXICON lak-Conjugation
 kal-Conjugation ;
 lak-Clitic  ;

LEXICON lak-Conjugation-4Poss
 kal-Conjugation-4Poss ;
 lak-Clitic  ;

LEXICON kit-NomSg-Conjugation
 kal-NomSg-Conjugation ;

LEXICON kit-NomPl-Conjugation
 kal-NomPl-Conjugation ;
+Use/Sub/Short+Pred+Ind+NonPast+Sc1Pl:%>TLossтА2но Clitic ;
+Use/Sub/Short+Pred+Ind+NonPast+Sc2Pl:%>TLossтА2до Clitic ;

LEXICON kit-NomPl-Conjugation-4Poss
 kal-NomPl-Conjugation-4Poss ;
+Use/Sub/Short+Pred+Ind+NonPast+Sc1Pl:%>TLossтА2но Clitic ;
+Use/Sub/Short+Pred+Ind+NonPast+Sc2Pl:%>TLossтА2до Clitic ;

LEXICON kit-NomPl-Conjugation-only
 kal-NomPl-Conjugation-only ;
+Use/Sub/Short+Pred+Ind+NonPast+Sc1Pl:%>TLossтА2но Clitic ;
+Use/Sub/Short+Pred+Ind+NonPast+Sc2Pl:%>TLossтА2до Clitic ;

LEXICON kit-NomPl-Conjugation-only-4Poss
 kal-NomPl-Conjugation-only-4Poss ;
+Use/Sub/Short+Pred+Ind+NonPast+Sc1Pl:%>TLossтА2но Clitic ;
+Use/Sub/Short+Pred+Ind+NonPast+Sc2Pl:%>TLossтА2до Clitic ;

LEXICON kit-Conjugation
 kal-Conjugation ;

LEXICON kit-Conjugation-4Poss
 kal-Conjugation-4Poss ;


LEXICON kal-NomSg-Conjugation
 Clitic ;
 kal-NomSg-Conjugation-only ;

LEXICON kal-NomSg-Conjugation-only
+Pred+Ind+NonPast+Sc1Sg:%>А2н Clitic ;
+Pred+Ind+NonPast+Sc2Sg:%>А2т Clitic ;
+Pred+Ind+NonPast+Sc3Sg: Clitic ;
+Pred+Ind+Prt2+Sc1Sg:%>О1линь Clitic ;
+Pred+Ind+Prt2+Sc2Sg:%>О1лить Clitic ;
+Pred+Ind+Prt2+Sc3Sg:%>О1ль Clitic ;

LEXICON kal-NomPl-Conjugation
 Clitic ;
 kal-NomPl-Conjugation-only ;

LEXICON kal-NomPl-Conjugation-4Poss
 Clitic ;
 kal-NomPl-Conjugation-only-4Poss ;

LEXICON kal-NomPl-Conjugation-only
 kal-NomPl-Conjugation-only-mutal ;
+Pred+Ind+NonPast+Sc3Pl:%>тЬ2 Clitic ;

LEXICON kal-NomPl-Conjugation-only-4Poss
 kal-NomPl-Conjugation-only-mutal ;
+Pred+Ind+NonPast+Sc3Pl: Clitic ;

LEXICON kal-NomPl-Conjugation-only-mutal
+Pred+Ind+NonPast+Sc1Pl:%>тА2но Clitic ;
+Pred+Ind+NonPast+Sc2Pl:%>тА2до Clitic ;
+Pred+Ind+Prt2+Sc1Pl:%>О1линек lak-Clitic ;
+Pred+Ind+Prt2+Sc2Pl:%>О1лиде Clitic ;
+Pred+Ind+Prt2+Sc3Pl:%>О1льть Clitic ;

LEXICON kal-Conjugation
 kal-NomSg-Conjugation-only ;
 kal-NomPl-Conjugation-only ;
 Clitic ;

LEXICON kal-Conjugation-4Poss
 kal-NomSg-Conjugation-only ;
 kal-NomPl-Conjugation-only-4Poss ;
 Clitic ;

LEXICON osh-NomSg-Conjugation
 kal-NomSg-Conjugation ;

LEXICON osh-Conjugation
 kal-NomSg-Conjugation-only ;
 kal-NomPl-Conjugation-only ;
 Clitic ;

LEXICON sajems-Conjugation
 kal-Conjugation ;
+Pred+Ind+NonPast+Oc1Sg+Use/Sub/Dial:%>самизь Clitic ;
+Pred+Ind+NonPast+Oc2Sg+Use/Sub/Dial:%>тА2дызь Clitic ;
+Pred+Ind+Prt2+Oc1Sg+Use/Sub/Dial:%>О1лимизь Clitic ;
+Pred+Ind+Prt2+Oc2Sg+Use/Sub/Dial:%>О1лидизь Clitic ;
+Pred+Ind+Prt2+Oc3Sg+Use/Sub/Dial:%>О1лизь Clitic ;
+Pred+Ind+NonPast+Oc1Pl+Use/Sub/Dial:%>самизь Clitic ;
+Pred+Ind+NonPast+Oc2Pl+Use/Sub/Dial:%>тА2дызь Clitic ;
+Pred+Ind+Prt2+Oc1Pl+Use/Sub/Dial:%>О1лимизь Clitic ;
+Pred+Ind+Prt2+Oc2Pl+Use/Sub/Dial:%>О1лидизь Clitic ;
+Pred+Ind+Prt2+Oc3Pl+Use/Sub/Dial:%>О1лизь Clitic ;


LEXICON pango-NomSg-Conjugation
 kudo-NomSg-Conjugation ;

LEXICON pango-NomPl-Conjugation
 Clitic ;
 pango-NomPl-Conjugation-only ;

LEXICON pango-NomPl-Conjugation-only
 kudo-NomPl-Conjugation-only ;
+Use/Sub/Short+Pred+Ind+NonPast+Sc1Pl:%>TLossтА2но Clitic ;
+Use/Sub/Short+Pred+Ind+NonPast+Sc2Pl:%>TLossтА2до Clitic ;

LEXICON pango-Conjugation
+Use/Sub/Short+Pred+Ind+NonPast+Sc1Pl:%>TLossтА2но Clitic ;
+Use/Sub/Short+Pred+Ind+NonPast+Sc2Pl:%>TLossтА2до Clitic ;
 kudo-Conjugation ;


!
LEXICON kudo-NomSg-Conjugation
 Clitic ;
 kudo-NomSg-Conjugation-only ;

LEXICON kudo-NomSg-Conjugation-only
+Pred+Ind+NonPast+Sc1Sg:%>А2н Clitic ;
+Pred+Ind+NonPast+Sc1Sg+Use/Sub/Dial:%>ян Clitic ;
+Pred+Ind+NonPast+Sc2Sg:%>А2т Clitic ;
+Pred+Ind+NonPast+Sc2Sg+Use/Sub/Dial:%>ят Clitic ;
+Pred+Ind+NonPast+Sc3Sg: Clitic ;
+Pred+Ind+Prt2+Sc1Sg:%>линь Clitic ;
+Pred+Ind+Prt2+Sc2Sg:%>лить Clitic ;
+Pred+Ind+Prt2+Sc3Sg:%>ль Clitic ;

LEXICON kudo-NomPl-Conjugation
 Clitic ;
 kudo-NomPl-Conjugation-only;

LEXICON kudo-NomPl-Conjugation-4Poss
 Clitic ;
 kudo-NomPl-Conjugation-only-4Poss ;

LEXICON kudo-NomPl-Conjugation-only
 kudo-NomPl-Conjugation-only-mutual ;
+Pred+Ind+NonPast+Sc3Pl:%>тЬ2 Clitic ;

LEXICON kudo-NomPl-Conjugation-only-4Poss
 kudo-NomPl-Conjugation-only-mutual ;
+Pred+Ind+NonPast+Sc3Pl: Clitic ;

LEXICON kudo-NomPl-Conjugation-only-mutual
+Pred+Ind+NonPast+Sc1Pl:%>тА2но Clitic ;
+Pred+Ind+NonPast+Sc2Pl:%>тА2до Clitic ;
+Pred+Ind+Prt2+Sc1Pl:%>линек lak-Clitic ;
+Pred+Ind+Prt2+Sc2Pl:%>лиде Clitic ;
+Pred+Ind+Prt2+Sc3Pl:%>льть Clitic ;

LEXICON kudo-Conjugation
 kudo-NomSg-Conjugation-only ;
 kudo-NomPl-Conjugation-only ;
 Clitic ;

LEXICON kudo-Conjugation-4Poss
 kudo-NomSg-Conjugation-only ;
 kudo-NomPl-Conjugation-only-4Poss ;
 Clitic ;

!!!!
!!
!! Some pronoun continuation have been moved here
!! Out of TestLexc-noun.txt

LEXICON Misc_Pronouns1
 Misc_Pronouns_Sg ;
 Misc_Pronouns_Pl ;
+Adn: # ;
+NomGen: PossPX1 ;

LEXICON te-Dem
+Pron: kudo-Misc_Pronouns_Sg ;
+Adn: # ;
!+NomGen: kudo-PossPX1 ;

!Formerly ne-Misc_Pronouns1
LEXICON ne-Dem
+Dem+Pron: Misc_Pronouns_Pl ;
+Dem+Adn: # ;


LEXICON Misc_Pronouns_Sg
  Misc_Pronouns_Indef ;
+Nom+Sg+Def:%>сь  osh-Tenses1_Prep-SG ;
+Gen+Sg+Def:%>нть Clitic ;
+Sg+Def+Dat:%>нтень Clitic ;
+Prl+Sg+Def:%>Г2а kudo-SgDet-PossPx ;
+Abe+Sg+Def:%>втО1мО1 kudo-SgDet-PossPx ;
+Abl+Sg+Def:%>дО1 kudo-SgDet-PossPx ;
+Tra+Sg+Def:%>кс osh-SgDet-PossPx ;
+Ine+Sg+Def:%>сО1 kudo-SgDet-PossPx ;
+Ela+Sg+Def:%>стО1 kudo-SgDet-PossPx ;
+Comp+Sg+Def:%>шка kudo-SgDet-PossPx ;
+LV+Tra+Sg+Def:%>V1кс osh-SgDet-PossPx ;

LEXICON kudo-Misc_Pronouns_Sg
  kudo-Misc_Pronouns_Indef ;
+Sg+Def+Nom:%>сь  osh-Tenses1_Prep-SG ;
+Sg+Def+Gen:%>нть Clitic ;
+Sg+Def+Dat:%>нтень Clitic ;
+Prl+Sg+Def:%>Г2а kudo-SgDet-PossPx ;
+Abe+Sg+Def:%>втО1мО1 kudo-SgDet-PossPx ;
+Abl+Sg+Def:%>дО1 kudo-SgDet-PossPx ;
+Tra+Sg+Def:%>кс osh-SgDet-PossPx ;
+Ine+Sg+Def:%>сО1 kudo-SgDet-PossPx ;
+Ela+Sg+Def:%>стО1 kudo-SgDet-PossPx ;
+Comp+Sg+Def:%>шка kudo-SgDet-PossPx ;
+Tra+Sg+Def:%>кс osh-SgDet-PossPx ;

LEXICON SgDet-PossPx
 PossPX1 ;
+Sg+Def:%>нть Clitic ; 

LEXICON osh-SgDet-PossPx
 osh-PossPX1 ;
+Sg+Def:%>нть Clitic ; 

LEXICON kudo-SgDet-PossPx
      +Px1Sg@U.PossPx.1Sg@:%>нЬ2@U.PossPx.1Sg@  SecondaryDeclination ;
 +Dial+Px1Sg@U.PossPx.1Sg@:%>м@U.PossPx.1Sg@    SecondaryDeclination ;
      +Px2Sg@U.PossPx.2Sg@:%>тЬ2@U.PossPx.2Sg@  SecondaryDeclination ;
 +Dial+Px2Sg@U.PossPx.2Sg@:%>нть@U.PossPx.2Sg@  SecondaryDeclination ;
      +Px3Sg@U.PossPx.3Sg@:%>нзО1@U.PossPx.3Sg@ SecondaryDeclination ;
!+Dial+Px3Sg@U.PossPx.3Sg@:%>нзо@U.PossPx.3Sg@  SecondaryDeclination ;
      +Px1Pl@U.PossPx.1Pl@:%>нО1к@U.PossPx.1Pl@ SecondaryDeclination ;
      +Px2Pl@U.PossPx.2Pl@:%>нк@U.PossPx.2Pl@   SecondaryDeclination ;
      +Px3Pl@U.PossPx.3Pl@:%>ст@U.PossPx.3Pl@   SecondaryDeclination ;
 +Dial+Px3Pl@U.PossPx.3Pl@:%>нст@U.PossPx.3Pl@  SecondaryDeclination ;
                   +Sg+Def:%>нть                Clitic ;

LEXICON Misc_Pronouns_Indef
+Indef+Nom+Sg:0  Tenses1_Prep-SG ;
+Indef+Abl:%>дО1 Clitic ;
+Indef+Gen:%>нь kal-Tenses1 ; 
+Indef+Dat:%>нень Clitic ;
+Indef+Ill:%>с Clitic ;
+Indef+Gen+Abl:%>нь%>стэ Clitic ;
+Indef+Gen+Ela:%>нь%>стэ Clitic ;
+Indef+Gen+Indef+Ine:%>нь%>сэ Clitic ;
+Indef+Gen+Indef+Ill:%>нь%>с Clitic ; 
+Indef+Gen+Indef+Abe:%>нь%>втО1мО1 Clitic ;
+Indef+Ine:%>сО1 Clitic ; 
+Indef+Ela:%>стО1 Clitic ;
+Indef+Prl:%>Г2а Clitic ;
+Indef+Abe:%>втО1мО1 Clitic ;
+Indef+Tra:%>ксЬ2 Clitic ;
+Indef+Comp:%>шка Clitic ; 


LEXICON kudo-Misc_Pronouns_Indef
+Indef+Nom+Sg:0  kudo-Tenses1_Prep-SG ;
+Indef+Abl:%>дО1 Clitic ;
+Indef+Gen:%>нь kal-Tenses1 ; 
+Indef+Dat:%>нень Clitic ;
+Indef+Ill:%>с Clitic ;
+Indef+Gen+Abl:%>нь%>стэ Clitic ;
+Indef+Gen+Ela:%>нь%>стэ Clitic ;
+Indef+Gen+Indef+Ine:%>нь%>сэ Clitic ;
+Indef+Gen+Indef+Ill:%>нь%>с Clitic ; 
+Indef+Gen+Indef+Abe:%>нь%>втО1мО1 Clitic ;
+Indef+Ine:%>сО1 Clitic ; 
+Indef+Ela:%>стО1 Clitic ;
+Indef+Prl:%>Г2а Clitic ;
+Indef+Abe:%>втО1мО1 Clitic ;
+Indef+Tra:%>ксЬ2 Clitic ;
+Indef+Comp:%>шка Clitic ; 


LEXICON Misc_Pronouns_Pl
+Pl+Indef+Nom:%>тЬ2 Clitic ;
+Pl+Def:%>тне Clitic ; 
+Pl+Def+Abl:%>тне%>де Clitic ;
+Pl+Def+Abe:%>тне%>с Clitic ;
+Pl+Def+Comp:%>тне%>шка Clitic ;
+Pl+Def+Gen:%>тне%>нь Clitic ;
+Pl+Def+Dat:%>тне%>нень Clitic ;
+Pl+Def+Ill:%>тне%>с Clitic ;
+Pl+Def+Ine:%>тне%>сэ Clitic ;
+Pl+Def+Ela:%>тне%>стэ Clitic ;
+Pl+Def+Tra:%>тне%>кс Clitic ;
+Pl+Def+Prl:%>тне%>ва Clitic ;



LEXICON SecondaryDeclination
+Sg+Def+Nom:%>сь  osh-Tenses1_Prep-SG ;
+Sg+Def+Gen:%>нть Clitic ;
+Sg+Def+Dat:%>нтень Clitic ;
+Prl+Sg+Def:%>Г2а SecondaryDeclination_SgDet-PossPx ;
+Abe+Sg+Def:%>втО1мО1 SecondaryDeclination_SgDet-PossPx ;
+Abl+Sg+Def:%>дО1 SecondaryDeclination_SgDet-PossPx ;
+Tra+Sg+Def:%>ксЬ2 SecondaryDeclination_SgDet-PossPx ;
+Ine+Sg+Def:%>сО1 SecondaryDeclination_SgDet-PossPx ;
+Ela+Sg+Def:%>стО1 SecondaryDeclination_SgDet-PossPx ;
+NoLV+Comp+Sg+Def:%>шка SecondaryDeclination_SgDet-PossPx ;
+LV+Tra+Sg+Def:%>V1ксЬ2 SecondaryDeclination_SgDet-PossPx ;

 Clitic ;
+Pl+Indef+Nom:%>тЬ2 Clitic ;
+Pl+Def+Nom:%>тне Clitic ; 
+Pl+Def+Abl:%>тне%>де Clitic ;
+Pl+Def+Abe:%>тне%>с Clitic ;
+Pl+Def+Comp:%>тне%>шка Clitic ;
+Pl+Def+Gen:%>тне%>нь Clitic ;
+Pl+Def+Dat:%>тне%>нень Clitic ;
+Pl+Def+Ill:%>тне%>с Clitic ;
+Pl+Def+Ine:%>тне%>сэ Clitic ;
+Pl+Def+Ela:%>тне%>стэ Clitic ;
+Pl+Def+Tra:%>тне%>кс Clitic ;
+Pl+Def+Prl:%>тне%>ва Clitic ;


LEXICON SecondaryDeclination_SgDet-PossPx
+Sg+Def:%>нть Clitic ; 
 Clitic ; 

!!!



!! LEXICON lak-Nouns1-1
!! +N1+IndefNomSg+ZeroSuf: lak-Tenses-NomSg ;
!! +N1+Abs: lak-Tenses-Abs ;
!! +N1: Nouns_Voiceless ; 
!! +N1: Nouns1_A ;
!!  Mezty ;
!! 
!! LEXICON kal-Nouns1-1
!! +N1+IndefNomSg+ZeroSuf: kal-Tenses-NomSg ;
!! +N1+Abs: kal-Tenses-Abs ;
!! +N1: Nouns_Voiceless ; 
!! +N1: Nouns1_A ;
!!  Mezty ;
!! 
!! LEXICON kit-Nouns1-1
!! +N1+IndefNomSg+ZeroSuf: kit-Tenses-NomSg ;
!! +N1+Abs: kit-Tenses-Abs ;
!! +N1: Nouns_Voiceless ; 
!! +N1: Nouns1_A ;
!!  Mezty ;
!! 
!! LEXICON kudo-Nouns1-1
!! +N1+IndefNomSg+ZeroSuf: kudo-Tenses-NomSg ;
!! +N1+Abs: kudo-Tenses-Abs ;
!! +N1: Nouns_Voiceless ; 
!! +N1: Nouns1_A ;
!!  Mezty ;
!! 
!! 
!! 
!! !LEXICON Nouns1-1
!! !+N1+IndefNomSg+ZeroSuf: Tenses-NomSg ;
!! !+N1+Abs: Tenses-Abs ;
!! !+N1: Nouns_Voiceless ; 
!! !+N1: Nouns1_A ;
!! ! Mezty ;
!! 
!! 
!! LEXICON Nouns1S-1 
!! +IndefNomSg+ZeroSuf: kal-Tenses-NomSg ;
!! +N1S+Abs: osh-Tenses-Abs ;
!! +N1S: Nouns1S_A_ReqVow ;
!! +N1S: Nouns1S_A_NoReqVow ;
!!  Mezty ;



LEXICON Nouns1_A
 Possessive-NomGen ;

+Abe:%>втО1мО1 kudo-Indef-DefSg-Poss ;
+Abl:%>дО1 kudo-Indef-DefSg-Poss ;
+Comp:%>О1шка kudo-Indef-DefSg-Poss ;
+Prl:%>Г2а kudo-Indef-DefSg-Poss ;
+Tra:%>О1кс osh-Indef-DefSg-Poss ;
+Ill:%>О1з osh-Possessive-Before-Clitic ;

+TempCx+Sg+Indef:%>не Clitic ;
+TempCx+Pl+Indef:%>не Clitic ;
+Lat+Sg+Indef:%>О1в Clitic ;
+Lat+Pl+Indef:%>О1в Clitic ;

+Dat+Sg+Indef:%>нень Clitic ;
+Dat+Sg+Px1Sg:%>нень Clitic ;
+Dat+Sg+Px2Sg:%>тень Clitic ;
+Dat+Sg+Px3:%>О1нстэнь Clitic ;
+Dat+Pl+Indef:%>нень Clitic ;
+Dat+Pl+Px1Sg:%>нень Clitic ;
+Dat+Pl+Px2Sg:%>тень Clitic ;
+Dat+Pl+Px3:%>О1нстэнь Clitic ;
+Nom+Sg+Def:%>О1сь kal-Tenses-NomSg ;
+Gen+Sg+Def:%>О1нть Clitic ;
+Dat+Sg+Def:%>О1нтень Clitic ;

+Gen+Sg+Indef:%>О1нь kal-Tenses-Obl ;
+Com+Sg+Indef:%>нек lak-Clitic ;
+Use/Sub/Dial+Dat+Sg+Px2Sg:%>теть Clitic ;
+Use/Sub/Dial+Dat+Sg+Px2Sg:%>те Clitic ;
+Use/Sub/Dial+Dat+Sg+Px3:%>О1нстО1 Clitic ;
+Use/Sub/Dial+Dat+Sg+Px2Pl:%>О1нстэнк lak-Clitic ;
+Use/Sub/Dial+Dat+Sg+Px3Sg:%>О1нстэнзэ Clitic ;
+Use/Sub/Dial+Dat+Sg+Px3Pl:%>О1нстэнст Clitic ;
+Use/Sub/Dial+Dat+Sg+Px3Pl:%>О1нстэст Clitic ;
+Gen+Pl+Indef:%>О1нь kal-Tenses-Obl ;
+Com+Pl+Indef:%>нек lak-Clitic ;
+Use/Sub/Dial+Dat+Pl+Px2Sg:%>теть Clitic ;
+Use/Sub/Dial+Dat+Pl+Px2Sg:%>те Clitic ;
+Use/Sub/Dial+Dat+Pl+Px3:%>О1нстО1 Clitic ;
+Use/Sub/Dial+Dat+Pl+Px2Pl:%>О1нстэнк lak-Clitic ;
+Use/Sub/Dial+Dat+Pl+Px3Sg:%>О1нстэнзэ Clitic ;
+Use/Sub/Dial+Dat+Pl+Px3Pl:%>О1нстэнст Clitic ;
+Use/Sub/Dial+Dat+Pl+Px3Pl:%>О1нстэст Clitic ;
+Use/Sub/Dial+Ill+Sg:%>з osh-Possessive-Before-Clitic ;
+Use/Sub/Dial+Ill+Pl:%>з osh-Possessive-Before-Clitic ;
+Use/Sub/Dial+Nom+Sg+Px3Sg:%>зО1 kudo-Tenses-NomSg ;
+Use/Sub/Dial+Nom+Sg+Px1Pl:%>нО1к lak-Tenses-NomSg ;
+Use/Sub/Dial+Nom+Pl+Px1Pl:%>нО1к lak-Tenses-NomPl ;
+Use/Sub/Dial+Gen+Sg+Px1Pl:%>нО1к lak-Tenses-Obl ;
+Use/Sub/Dial+Gen+Pl+Px1Pl:%>нО1к lak-Tenses-Obl ;
+Use/Sub/Dial+Nom+Sg+Def:%>сь kal-Tenses-NomSg ;
+Use/Sub/Dial+Gen+Sg+Def:%>сть Clitic ;
+Use/Sub/Dial+Dat+Sg+Def:%>стень Clitic ;


LEXICON Possessive-NomGen
+Nom+Sg+Px1Sg/м:%>О1м kal-Tenses-NomSg ;
+Dial+Nom+Pl+Px1Sg/м:%>О1м kal-Tenses-NomPl ;
+Gen+Px1Sg/м:%>О1м kal-Tenses-Obl ;
+Nom+Pl+Px1Sg/Н:%>О1нЬ2 kal-Tenses-NomPl ;
+Gen+Px1Sg/Н:%>О1нЬ2 kal-Tenses-Obl ;
+Px1Sg+KinGen:%>О1нь kal-Tenses-Obl ;
+Nom+Sg+Px2Sg:%>О1тЬ2 kit-Tenses-NomSg ;
+Nom+Pl+Px2Sg:%>О1тЬ2 kit-Tenses-NomPl ;
+Gen+Px2Sg:%>О1тЬ2 kit-Tenses-Obl ;
+Px2Sg+KinGen:%>О1ть kit-Tenses-Obl ;
+Nom+Sg+Px3Sg:%>О1зО1 kudo-Tenses-NomSg ;
+Nom+Pl+Px3Sg:%>О1нзО1 kudo-Tenses-NomPl ;
+Gen+Px3Sg:%>О1нзО1 kudo-Tenses-Obl ;
+Nom+Sg+Px1Pl:%>О1нО1к lak-Tenses-NomSg ;
+Nom+Pl+Px1Pl:%>О1нО1к lak-Tenses-NomPl ;
+Gen+Px1Pl:%>О1нО1к lak-Tenses-Obl ;
+Dial+Nom+Sg+Px1Pl:%>О1мО1к lak-Tenses-NomSg ;
+Nom+Sg+Px2Pl:%>О1нк lak-Tenses-NomSg ;
+Nom+Pl+Px2Pl:%>О1нк lak-Tenses-NomPl ;
+Gen+Px2Pl:%>О1нк lak-Tenses-Obl ;
+Nom+Sg+Px3Pl:%>О1ст kit-Tenses-NomSg ;
+Nom+Pl+Px3Pl:%>О1ст kit-Tenses-NomPl ;
+Gen+Px3Pl:%>О1ст kit-Tenses-Obl ;



!!!!!!!!Nouns1S_A
!HERE
LEXICON Nouns1S_A_ReqVow
 Possessive-NomGen ;

+Ine:%>О1сО1 kudo-Indef-DefSg-Poss ;
+Ela:%>О1стО1 kudo-Indef-DefSg-Poss ;
+Comp:%>О1шка kudo-Indef-DefSg-Poss ;
+Ill:%>О1с Clitic ;

+Lat+Indef:%>О1в Clitic ;


+Ine:%>сО1 kudo-Indef-DefSg-Poss ;
+Ela:%>стО1 kudo-Indef-DefSg-Poss ;
+Comp:%>шка kudo-Indef-DefSg-Poss ;
+Tra:%>О1кс osh-Indef-DefSg-Poss ;
+Ill:%>с Clitic ;

+Use/Sub/Dial+Gen+Sg+Def:%>О1сть Clitic ;
+Use/Sub/Dial+Dat+Sg+Def:%>О1стень Clitic ;
+Dat+Px3:%>О1нстэнь Clitic ;
+Use/Sub/Dial+Dat+Px3:%>О1нстО1 Clitic ;
+Use/Sub/Dial+Dat+Px3Sg:%>О1нстэнзэ Clitic ;
+Use/Sub/Dial+Dat+Px3Pl:%>О1нстэнст Clitic ;
+Use/Sub/Dial+Dat+Px3Pl:%>О1нстэст Clitic ;


+Nom+Sg+Def:%>О1сь kal-Tenses-NomSg ;
+Gen+Sg+Def:%>О1нть Clitic ;
+Dat+Sg+Def:%>О1нтень Clitic ;
+Gen+Indef:%>О1нь kal-Tenses-Obl ;



LEXICON Nouns1S_A_NoReqVow
+Abl:%>дО1 kudo-Indef-DefSg-Poss ;
+Prl:%>Г2а kudo-Indef-DefSg-Poss ;
+Abe:%>втО1мО1 kudo-Indef-DefSg-Poss ;

+Use/Sub/Dial+Dat+Px2Sg:%>теть Clitic ;
+Use/Sub/Dial+Dat+Px2Sg:%>те Clitic ;
+Dat+Px2Sg:%>тень Clitic ;
+Dat+Px1Sg:%>нень Clitic ;


+Dat:%>нень Clitic ;
+Com:%>нек lak-Clitic ;
+TempCx:%>не Clitic ;
!!This one would render voiceless "s"
+Use/Sub/Dial+Ill:%>з osh-Possessive-Before-Clitic ;
+Use/Sub/Dial+Sg+Nom+Px3Sg:%>зО1 kudo-Tenses-NomSg ;
Nouns_Pl ;




!! !!!!!!!!Nouns2_A
!! LEXICON Nouns2-a
!!  Possessive-NomGen ;
!! 
!! +Dat+Px1Sg:%>нень Clitic ;
!! +Dat+Px2Sg:%>тень Clitic ;
!! +Dat:%>нень Clitic ;
!! +Com:%>нек lak-Clitic ;
!! +TempCx:%>не Clitic ;
!! +Abe:%>втО1мО1 kudo-Indef-DefSg-Poss ;
!! +Abl:%>дО1 kudo-Indef-DefSg-Poss ;
!! +Comp:%>О1шка kudo-Indef-DefSg-Poss ;
!! +Prl:%>Г2а kudo-Indef-DefSg-Poss ;
!! +Tra:%>О1кс osh-Indef-DefSg-Poss ;
!! 
!! +Lat+Indef:%>О1в Clitic ;
!! +Ill:%>О1з osh-Possessive-Before-Clitic ;
!! +Dat+Px3Sg:%>О1нстэнь Clitic ;
!! +Dat+Px3Pl:%>О1нстэнь Clitic ;
!! 
!! +Nom+Sg+Def:%>О1сь kal-Tenses-NomSg ;
!! +Gen+Sg+Def:%>О1нть Clitic ;
!! +Dat+Sg+Def:%>О1нтень Clitic ;
!! +Gen+Indef:%>О1нь kal-Tenses-Obl ;
!! 
!! +Use/Sub/Dial+Dat+Px2Sg:%>теть Clitic ;
!! +Use/Sub/Dial+Dat+Px2Sg:%>те Clitic ;
!! +Use/Sub/Dial+Dat+Px3:%>О1нстО1 Clitic ;
!! +Use/Sub/Dial+Dat+Px3Sg:%>О1нстэнзэ Clitic ;
!! +Use/Sub/Dial+Dat+Px3Pl:%>О1нстэнст Clitic ;
!! +Use/Sub/Dial+Dat+Px3Pl:%>О1нстэст Clitic ;


LEXICON istja-Gen-Attributes
 Clitic ; !This means that stem is word final !!!
+Abl+Indef:%>дО1 Clitic ;
+Indef+GenIndef:%>нь kal-Tenses-Obl ;
+OrthOld+GenIndef+Der/Dem:%>нсе kudo-N2-Def-Declension ;
+OrthMorph+GenIndef+Der/Dem:%>ньсе kudo-N2-Def-Declension ;
+OrthPhon+GenIndef+Der/Dem:%>нце kudo-N2-Def-Declension ;


LEXICON chop-Gen-Attributes
 pek-Gen-Attributes ;

LEXICON pek-Gen-Attributes
 Clitic ; !This means that stem is word final !!!
+Abl+Indef:%>дО1 Clitic ;
+Indef+GenIndef:%>О1нь kal-Tenses-Obl ;
+OrthOld+GenIndef+Der/Dem:%>О1нсе kudo-N2-Def-Declension ;
+OrthMorph+GenIndef+Der/Dem:%>О1ньсе kudo-N2-Def-Declension ;
+OrthPhon+GenIndef+Der/Dem:%>О1нце kudo-N2-Def-Declension ;



!!!!!!!!!!!!!!!!!!!!!!!!


LEXICON Possessives2-Ill
 Possessives2 ;
+NoVowX+Ill:%>з osh-Possessive-Before-Clitic ;

LEXICON Possessives2
+Use/Sub/Dial+Px1Sg/м:%>О1м kal-Determinatives1 ;
+Px1Sg/Н+NonNomSg:%>О1нЬ2 kal-Determinatives1 ;
+Px2Sg:%>О1тЬ2 kit-Determinatives1 ;
+Px3Sg+NonNomSg:%>О1нзО1 kudo-Determinatives1 ;
+Px1Pl:%>О1нО1к lak-Determinatives1 ;
+Px2Pl:%>О1нк lak-Determinatives1 ;
+Px3Pl:%>О1ст kit-Determinatives1 ;
+Px3Pl:%>О1нст kit-Determinatives1 ;

! These are possessor Indices for non-nominative singular
! +NonNomSg
LEXICON osh-Possessives2
+Dial+Px1Sg/м:%>О1м kal-Determinatives1 ;
+Px1Sg/Н+NonNomSg:%>О1нЬ2 kal-Determinatives1 ;
+Px2Sg:%>О1тЬ2 kit-Determinatives1 ;
+Px3Sg+NonNomSg:%>О1нзО1 kudo-Determinatives1 ;
+Px1Pl:%>О1нО1к lak-Determinatives1 ;
+Px2Pl:%>О1нк lak-Determinatives1 ;
+Px3Pl:%>О1ст kit-Determinatives1 ;
+Px3Pl:%>О1нст kit-Determinatives1 ;

LEXICON kudo-Possessives2
+Px1Sg+Use/Sub/Dial:%>м kal-Determinatives1 ;
+Px1Sg:%>нЬ2 kal-Determinatives1 ;
+Px2Sg:%>тЬ2 kit-Determinatives1 ;
+Use/Sub/Dial+Px2Sg:%>нтЬ2 kit-Determinatives1 ;
+Px3Sg:%>нзО1 kudo-Determinatives1 ;
+Px1Pl:%>нО1к lak-Determinatives1 ;
+Px2Pl:%>нк lak-Determinatives1 ;
+Px3Pl:%>ст kit-Determinatives1 ;
+Px3Pl+Use/Sub/Dial:%>нст kit-Determinatives1 ;

LEXICON kal-Determinatives1
+Der/Dem:%>се kudo-N2-Def-Declension ;
+OrthPhon+Der/Dem:%>це kudo-N2-Def-Declension ;
 kal-Tenses-Obl ;

LEXICON kit-Determinatives1
+Der/Dem:%>се kudo-N2-Def-Declension ;
+OrthPhon+Der/Dem:%>це kudo-N2-Def-Declension ;
 kit-Tenses-Obl ;

LEXICON lak-Determinatives1
+Der/Dem:%>се kudo-N2-Def-Declension ;
+OrthPhon+Der/Dem:%>це kudo-N2-Def-Declension ;
 lak-Tenses-Obl ;


LEXICON kudo-Determinatives1
+Der/Dem:%>се kudo-N2-Def-Declension ;
+OrthPhon+Der/Dem:%>це kudo-N2-Def-Declension ;
 kudo-Tenses-Obl ;

LEXICON DemTag
+Der/Dem: Clitic ; 

LEXICON alce-Dem 
+Spat+Der/Dem: kudo-N2-Def-Declension ;

LEXICON letter-F ! this needs fixing front vowel
+Prop:%- kudo-PROP ;

LEXICON letter-B ! this needs fixing back vowel
+Prop:%- kudo-PROP ;

LEXICON ACRONDELIMITER ! Here we need some kind of vowel harmony
    kudo-PROP ;
:%: kudo-PROP ;
:%- kudo-PROP ;
:%' kudo-PROP ;

!!!!!!!!!!!!!!!!!!!!!!!!!!!!!!!!!!!!!!!!!!!!!!!!
!!!!!!!POSSESSIVE marking followed by clitics!!!

LEXICON osh-Possessive-Before-Clitic-or-Clitic 
 Clitic ;
 osh-Possessive-Before-Clitic ;

LEXICON kudo-Possessive-Before-Clitic-or-Clitic 
 Clitic ;
 kudo-Possessive-Before-Clitic ;


LEXICON osh-Possessive-Before-Clitic
:%>О1 Possessive-Before-Clitic-noArrow ;

LEXICON kudo-Possessive-Before-Clitic
:%> Possessive-Before-Clitic-noArrow ;

LEXICON Possessive-Before-Clitic-noArrow
+Px1Sg:нЬ2 Clitic ;
+Px1Sg+Use/Sub/Dial:м Clitic ;
+Px2Sg:тЬ2 Clitic ;
+Px2Sg+Use/Sub/Dial:нтЬ2 Clitic ;
+Px3Sg:нзО1 Clitic ;
+Px1Pl:нО1к lak-Clitic ;
+Px2Pl:нк lak-Clitic ;
+Px3Pl:ст Clitic ;


LEXICON kudo-Possessive-Word-Final
+Px1Sg:%>нЬ2 # ;
+Px1Sg+Use/Sub/Dial:%>м # ;
+Px2Sg:%>тЬ2 # ;
+Px2Sg+Use/Sub/Dial:%>нтЬ2 # ;
+Px3Sg:%>нзО1 # ;
+Px1Pl:%>нО1к # ;
+Px2Pl:%>нк # ;
+Px3Pl:%>ст # ;
+Px3Pl:%>нст # ;
!! Used with words like тензэ

